---
title: "Enfants_02"
format: html
---

```{r Setup}
#| message: FALSE
#| echo: False

library(tidyverse)
library(questionr)

```

# ENFANTS
# 1. NETTOYAGE PRÉLIMINAIRE

## 1.1 Retirer les colonnes vides et hors module

```{r E4_B0 to E4_B1}

# Importer la base
E4_B0 <- haven::read_sas("/Users/alicethomassin/Documents/Scolarité/Muco 2026/data_hors_git/raw_data/gb_ddb_fa_04_enfants_04.sas7bdat")

# Identifier les colonnes vides
empty_cols_E4_B0 <- E4_B0 %>%
  mutate(across(
    .cols = where(is.character),
    .fns = ~ na_if(., "")
  )) %>%
  summarise(across(everything(), ~ sum(is.na(.)))) %>% 
  pivot_longer(everything(),
               names_to = "variable",
               values_to = "nb_empty_cells") %>% 
  filter(nb_empty_cells == nrow(E4_B0))

# Créer vecteur avec le nom des variables à retirer
vars_vides <- empty_cols_E4_B0$variable

vars_enfant <- E4_B0 %>% 
  select(enfants_sf_enfants, sf_enfants, sf_enf_conjt_prenom,
         sf_enf_prenom, sf_enf_sexe, sf_enf_mois_nais, sf_enf_an_nais,
         sf_enf_issu, sf_enf_mois_adopte, sf_enf_an_adopte, sf_enf_diag_avt,
         sf_enf_muco, sf_enf_decede, sf_enf_mois_deces, sf_enf_an_deces) %>% 
  colnames()

# Retirer les variables, corriger les formats et les NA character
E4_B1 <- E4_B0 %>%
  select(-all_of(vars_vides)) %>% 
  haven::zap_label() %>% 
  haven::zap_formats() %>%
  mutate(across(
    .cols = where(is.character),
    .fns = ~ na_if(., "")
  )) %>% 
  select(-c("tab_db", "id_fa_cat", "id_type", "id_age_cat_2", "id_age_cat_3",
            "fa_type")) %>%
  select(id_date_creation, fa_date_creation, enfants_date_creation, id_anonymat,
         id_sep, id_sexe, id_date_nais, all_of(vars_enfant)) %>% 
  mutate(
    aa_cor = case_when(
      is.na(id_date_nais) ~ 1,
      is.na(id_date_creation) ~ 2,
      TRUE ~ NA_integer_
    )
  ) %>%
  relocate(aa_cor, .after = enfants_date_creation)



 rm(list = c("empty_cols_E4_B0", "vars_vides", "E4_B0", "vars_enfant"))

```

## 1.2 Corriger les problèmes d'importation
```{r}

Couple <- readr::read_csv("/Users/alicethomassin/Documents/Scolarité/Muco 2026/data_hors_git/clean_data/THOA_couple_m2.csv", show_col_types = FALSE)

corrections0 <- E4_B1 %>% 
  filter(aa_cor > 0)

patch <- Couple %>% 
  filter(id_anonymat %in% corrections0$id_anonymat) %>% 
  select(id_date_creation, fa_date_creation, id_anonymat, id_sep, id_sexe, id_date_nais)

corrections1 <- corrections0 %>% 
  rows_upsert(
    patch,
    by = "id_anonymat"
  )
  
E4_B2 <- E4_B1 %>% 
  filter_out(id_anonymat %in% corrections1$id_anonymat) %>% 
  bind_rows(corrections1) %>% 
  arrange(id_anonymat) %>%
  select(-aa_cor)

rm(list = c("corrections0", "corrections1", "patch"))

```

# 2. STANDARDISER LE MODULE
## 2.1 Ajouter tous les enquêtés
```{r}
Famille <- readr::read_csv("/Users/alicethomassin/Documents/Scolarité/Muco 2026/data_hors_git/clean_data/THOA_famille_1.csv", show_col_types = FALSE)

rep_enfants <- Famille %>% 
  select(id_date_creation, fa_date_creation, id_anonymat, id_sep,
         id_date_nais, id_sexe, vrep_enfant = sf_enfants, commentaires_fam,
         sf_enf_bio_nb, sf_enf_adopte_nb)

vars_join <- rep_enfants %>% 
  select(-vrep_enfant, -commentaires_fam, -sf_enf_bio_nb, -sf_enf_adopte_nb) %>% 
  colnames()

E4_T0 <- full_join(
  E4_B2,
  rep_enfants,
  by = vars_join,
  relationship = "many-to-one"
) %>% 
  relocate(vrep_enfant, .after = id_date_nais) %>% 
  mutate(
    vrep_enfant = factor(vrep_enfant)
  ) %>% 
  select(-enfants_sf_enfants, -sf_enfants) %>% 
  relocate(c("sf_enf_bio_nb", "sf_enf_adopte_nb"), .after = vrep_enfant)


```



## 2.2 Identifier ceux qui ont participé

```{r}

# Les variables pour lesquelles la non-réponse doit être comptée
vars_verif <- E4_T0 %>% 
  select(sf_enf_conjt_prenom:sf_enf_an_deces) %>% 
  colnames()

to_factor <- E4_T0 %>% 
  select(id_sexe, sf_enf_sexe, sf_enf_issu, sf_enf_diag_avt, sf_enf_muco,
         sf_enf_decede) %>% 
  colnames()

# Variable qui va nous permettre de savoir qui a complété le module
E4_T1 <- E4_T0 %>%
  mutate(
    nb_NA = rowSums(is.na(across(all_of(vars_verif))))
  ) %>%
  mutate(
    fa_en_complet = case_when(
      id_anonymat == "FCISN" ~ "777",
      nb_NA < length(vars_verif) ~ "1",
      vrep_enfant == 1 & nb_NA == length(vars_verif) ~ "333",
      vrep_enfant == 0 & nb_NA == length(vars_verif) ~ "777",
      is.na(vrep_enfant) & nb_NA == length(vars_verif) ~ "0",
      TRUE ~ "E"
    ),
    fa_en_complet = factor(fa_en_complet, levels = c("0", "1", "333", "777"))
  ) %>%
  relocate(nb_NA, fa_en_complet) %>% 
  mutate(across(all_of(to_factor), as.factor)) %>% 
  mutate(
    fa_en_enfants = case_when(
      fa_en_complet %in% c("1", "333") ~ "1",
      fa_en_complet == "777" ~ "0",
      !is.na(fa_date_creation) & is.na(vrep_enfant) ~ "555",
      is.na(fa_date_creation) & is.na(enfants_date_creation) &
        is.na(vrep_enfant) ~ NA_character_,
      TRUE ~ "E"
    ),
    fa_en_enfants = factor(fa_en_enfants)
  ) %>% 
  relocate(fa_en_enfants, .after = vrep_enfant)


cas_verif <- E4_T1 %>% 
  group_by(id_anonymat) %>% 
  mutate(n = n()) %>% 
  group_by(id_anonymat, fa_en_complet) %>% 
  mutate(check = n()) %>% 
  ungroup() %>% 
  filter(check != n)

correction_check <- cas_verif %>% 
  filter_out(fa_en_complet == 333) %>% 
  slice(-c(4,
           7:8)) %>% 
  mutate(
    sf_enf_bio_nb = replace_when(sf_enf_bio_nb,
                                 id_anonymat == "VNFLB" ~ 2,
                                 id_anonymat == "FIQBG" ~ 3),
    sf_enf_adopte_nb = replace_na(sf_enf_adopte_nb, 0)
  ) %>% 
  select(-check, -n)

E4_T2 <- E4_T1 %>% 
  filter_out(id_anonymat %in% correction_check$id_anonymat) %>% 
  bind_rows(correction_check) %>% 
  filter_out(
    (id_anonymat == "JNDTO" & sf_enf_issu == 1)|
    (id_anonymat == "RICJW" & sf_enf_conjt_prenom == "Mm")
  ) %>% 
  arrange(id_anonymat) %>% 
  mutate(
    sf_enf_conjt_prenom = str_to_upper(sf_enf_conjt_prenom),
    sf_enf_conjt_prenom = replace_when(sf_enf_conjt_prenom,
                                            sf_enf_conjt_prenom == "NA" ~ "NAA"),
         sf_enf_prenom = str_to_upper(sf_enf_prenom)) %>% 
  select(-c("nb_NA", "vrep_enfant"))

rm(list = c("cas_verif", "correction_check", "Couple", "E4_B1", "E4_B2",
            "Famille", "rep_enfants", "to_factor",
            "vars_join", "vars_verif"))

```

À partir d'ici, je ne sais pas comment procéder. 
Je peux commencer par identifier les lignes où les enfants sont renseignés plus d'une fois.

NON: Je peux trouver les lignes où les variables de base pour les enfants ne sont pas toutes complétées. Ça peut être un indicateur que la personne a arrêté sa saisie et que l'enfant est enregistré plus d'une fois.

Je ne vais pas tout de suite comparer les réponses du nombre d'enfant parce que je crois qu'il y a beaucoup d'erreurs là-dessus.

## 2.3 Identifier les jumeaux
```{r E4_T2 to E4_T3}

E4_T3 <- E4_T2 %>% 
  group_by(id_anonymat) %>% 
  mutate(
    n_doc = case_when(
      fa_en_complet == "0" ~ NA_integer_,
      fa_en_complet == "333" ~ 333L,
      fa_en_complet == "777" ~ 777L,
      fa_en_complet == "1" ~ n(),
      TRUE ~ 999L
    ),
    .before = fa_en_complet
  ) %>% 
  group_by(id_anonymat, sf_enf_mois_nais, sf_enf_an_nais) %>% 
  mutate(
    n_freq_DDN = case_when(
      fa_en_complet == "0" ~ NA_integer_,
      fa_en_complet == "333" ~ 333L,
      fa_en_complet == "777" ~ 777L,
      fa_en_complet == "1" ~ n(),
      TRUE ~ 999L
    ),
    .before = fa_en_complet
    ) %>% 
  ungroup() %>% 
  mutate(
    fa_en_jumeaux = case_when(
      fa_en_complet == "0" ~ NA_character_,
      fa_en_complet == "333" ~ "333",
      fa_en_complet == "777" ~ "777",
      fa_en_complet == "1" & (n_freq_DDN > 1) ~ "1",
      fa_en_complet == "1" & (n_freq_DDN == 1) ~ "0",
      TRUE ~ "E"
      ) %>%
      factor(),
    .before = fa_en_complet
  ) %>% 
  filter_out(
    id_anonymat == "HYFFS" & sf_enf_prenom == "DO" & sf_enf_an_nais == 2008
  ) %>%
  mutate(
    fa_en_jumeaux = replace_when(fa_en_jumeaux,
                                 fa_en_jumeaux == "0" & id_anonymat == "HYFFS" ~ "1")
  ) %>%
  select(-n_freq_DDN) %>% 
  mutate(
    both_na = is.na(sf_enf_bio_nb) & is.na(sf_enf_adopte_nb),
    one_na = (is.na(sf_enf_bio_nb) & !is.na(sf_enf_adopte_nb))|
      (!is.na(sf_enf_bio_nb) & is.na(sf_enf_adopte_nb)),
    across(c("sf_enf_bio_nb", "sf_enf_adopte_nb"),
           ~ replace_when(.x,
             both_na & fa_en_complet == "777" ~ 0L,
             both_na & fa_en_complet == "333" ~ 555L,
             both_na & is.na(fa_date_creation) ~ NA_integer_,
             both_na & fa_en_complet == "0" & !is.na(fa_date_creation) ~ 555L,
             one_na  & is.na(.x) ~ 0L
           ))
         ) %>% 
  group_by(id_anonymat) %>%
  mutate(
    sf_enf_bio_nb = replace_when(sf_enf_bio_nb,
                                 both_na &
                                   fa_en_complet == "1" ~ sum(sf_enf_issu %in% c("1", "2"))),
    sf_enf_adopte_nb = replace_when(sf_enf_adopte_nb,
                                 both_na &
                                   fa_en_complet == "1" ~ sum(sf_enf_issu %in% c("3", "4")))
  ) %>% 
  ungroup() %>%
  select(-both_na, -one_na)

rm(list = c("E4_T0", "E4_T1"))
```


## 2.4 Corriger le nombre d'enfants + compter les décès

```{r E4_T3 to E4_T4}
check <- E4_T3 %>% 
  group_by(id_anonymat) %>% 
  mutate(
    nb_decla = case_when(
       fa_en_complet == "777" ~ 777L,
       fa_en_complet == "333" ~ 555L,
       fa_en_complet == "0" ~ 555L,
       fa_en_complet == "1" ~ sf_enf_bio_nb + sf_enf_adopte_nb,
       TRUE ~ 999L
    ),
    check_nb = case_when(
      fa_en_complet == "1" ~ nb_decla == n_doc
    ),
    .before = fa_en_complet
  )

corr_check <- check %>% 
  filter(!check_nb) %>%
  ungroup() %>% 
  mutate(
    sf_enf_bio_nb = replace_when(sf_enf_bio_nb,
                                 id_anonymat == "HDXXA" ~ 1,
                                 id_anonymat == "OXKAC" ~ 1,
                                 id_anonymat == "QFGMN" ~ 1,
                                 id_anonymat == "TKGTC" ~ 2),
    n_doc = replace_when(n_doc,
                         id_anonymat == "HYFFS" ~ 3),
    sf_enf_dcd_nb = case_when(
      id_anonymat == "NOWSY" ~ 1,
      TRUE ~ 0
    )
  ) %>% 
  relocate(sf_enf_dcd_nb, .after = sf_enf_adopte_nb) %>% 
  group_by(id_anonymat) %>% 
  mutate(nb_decla = sf_enf_bio_nb + sf_enf_adopte_nb + sf_enf_dcd_nb,
         check_nb = nb_decla == n_doc) %>% 
  ungroup() %>% 
  select(-check_nb, -nb_decla)

E4_T4 <- E4_T3 %>% 
  filter_out(id_anonymat %in% corr_check$id_anonymat) %>% 
  group_by(id_anonymat) %>% 
  mutate(
    sf_enf_dcd_nb = case_when(
       fa_en_complet == "777" ~ 777L,
       fa_en_complet == "333" ~ 333L,
       fa_en_complet == "0" & !is.na(fa_date_creation) ~ 555L,
       fa_en_complet == "0" & is.na(fa_date_creation) ~ NA_integer_,
       fa_en_complet == "1" ~ sum(sf_enf_decede == "1"),
       TRUE ~ 999L
    ),
    .after = sf_enf_adopte_nb
  ) %>% 
  ungroup() %>% 
  bind_rows(corr_check) %>% 
  arrange(id_anonymat, sf_enf_an_nais, sf_enf_mois_nais)

rm(list = c("check", "corr_check", "E4_T2"))
```

# 3. PASSAGE WIDE

## 3.1 Retirer préfixes variables

```{r E4_T4 to E4_C0}

rm_sf_enf <- colnames(select(E4_T4,
                    sf_enf_conjt_prenom:sf_enf_an_deces))
  
E4_C0 <- E4_T4 %>% 
  rename_with(.cols = all_of(rm_sf_enf), ~gsub("sf_enf_", "", .x)) %>% 
  rename(
    "fa_en_nb_doc" = "n_doc",
    "fa_en_date_creation" = "enfants_date_creation",
    "fa_en_nb_bio" = "sf_enf_bio_nb",
    "fa_en_nb_adp" = "sf_enf_adopte_nb",
    "fa_en_nb_dcd" = "sf_enf_dcd_nb",
    "prenom_conjt" = "conjt_prenom",
    "nais_mois" = "mois_nais",
    "nais_an" = "an_nais",
    "adpt_mois" = "mois_adopte",
    "adpt_an" = "an_adopte",
    "decd_mois" = "mois_deces",
    "decd_an" = "an_deces",
    "fa_commentaires" = "commentaires_fam"
  )

rm(list = c("rm_sf_enf", "E4_T3"))
```

## 3.2 Recoder les NAs longs

Les différentes trajectoires:
222: a deja eu au moins 1 enfant
444: a eu au moins 1 deces, mais un autre enfant après
888: 1 décès , plus d'autres enfants

```{r fonctions}

rcd_fct_L <- function(df, vars, complet){
  df %>%
    mutate(
      across(
        {{vars}},
        ~ case_when(
          !is.na(.x) & {{complet}} == "1" ~ as.character(.x),
          is.na(.x) & {{complet}} == "0" ~ NA_character_,
          is.na(.x) & {{complet}} == "1" ~ "555",
          is.na(.x) & {{complet}} == "333" ~ "333",
          is.na(.x) & {{complet}} == "777" ~ "777",
          TRUE ~ "E"
        )
      )
    ) %>%
    mutate(
    across(
        {{vars}},
           ~ fct_expand(.x, "333", "555", "777") %>% 
             fct_relevel("333", "555", "777", after = Inf)
        )
      )
}


```


```{r E4_C0 to E4_C1}

fct_rcd <- E4_C0 %>% 
  select(sexe, nais_mois, issu, diag_avt, muco, decede) %>% 
  colnames()

niveaux_mois <- c("1", "2", "3", "4", "5", "6", "7", "8", "9", "10","11", 
                  "12", "222", "333", "555", "777", "888")

vars_mois_long <- E4_C0 %>% 
  select(contains("mois")) %>% 
  colnames()

E4_C1 <- E4_C0 %>% 
  rcd_fct_L(all_of(fct_rcd), fa_en_complet) %>% 
  group_by(id_anonymat) %>% 
  mutate(
    across(
      contains("prenom"),
      ~ case_when(
        !is.na(.x) ~ .x,
        is.na(.x) & fa_en_complet == "777" ~ "77",
        is.na(.x) & fa_en_complet == "333" ~ "33",
        is.na(.x) & fa_en_complet == "0" ~ NA_character_,
        is.na(.x) & fa_en_complet == "1" ~ "55",
        TRUE ~ "99"))) %>%
  ungroup() %>% 
  mutate(
    nais_an = case_when(
      !is.na(nais_an) ~ as.integer(nais_an),
      is.na(nais_an) & fa_en_complet == "333" ~ 3333L,
      is.na(nais_an) & fa_en_complet == "0" ~ NA_integer_,
      is.na(nais_an) & fa_en_complet == "777" ~ 7777L,
      is.na(nais_an) & fa_en_complet == "1" ~ 5555L,
      TRUE ~ 9999L
    )
  ) %>% 
  mutate(
    adpt_mois = case_when(
      !is.na(adpt_mois) ~ as.character(adpt_mois),
      is.na(adpt_mois) & issu == "333" ~ "333",
      is.na(adpt_mois) & is.na(issu) ~ NA_character_,
      is.na(adpt_mois) & issu == "777" ~ "777",
      is.na(adpt_mois) & issu %in% c("1", "2", "3") ~ "888",
      is.na(adpt_mois) & issu == "4" ~ "555",
      TRUE ~ "999"
    ),
    adpt_an = case_when(
      !is.na(adpt_an) ~ as.integer(adpt_an),
      is.na(adpt_an) & issu == "333" ~ 3333L,
      is.na(adpt_an) & is.na(issu) ~ NA_integer_,
      is.na(adpt_an) & issu == "777" ~ 7777L,
      is.na(adpt_an) & issu == "4" ~ 5555L,
      is.na(adpt_an) & issu %in% c("1", "2", "3") ~ 8888L,
      TRUE ~ 9999L
    ),
    decd_mois = case_when(
      !is.na(decd_mois) ~ as.character(decd_mois),
      is.na(decd_mois) & decede == "333" ~ "333",
      is.na(decd_mois) & is.na(decede) ~ NA_character_,
      is.na(decd_mois) & decede == "777" ~ "777",
      is.na(decd_mois) & decede == "0" ~ "888",
      is.na(decd_mois) & decede == "1" ~ "555",
      TRUE ~ "999"
    ),
    decd_an = case_when(
      !is.na(decd_an) ~ as.integer(decd_an),
      is.na(decd_an) & decede == "333" ~ 3333L,
      is.na(decd_an) & is.na(decede) ~ NA_integer_,
      is.na(decd_an) & decede == "777" ~ 7777L,
      is.na(decd_an) & decede == "0" ~ 8888L,
      is.na(decd_an) & decede == "1" ~ 5555L,
      TRUE ~ 9999L
    )
  ) %>% 
  mutate(
    across(all_of(vars_mois_long),
           ~ .x %>% 
             fct_expand(niveaux_mois) %>% 
             fct_relevel(niveaux_mois)
           )
    )

rm(list = c("E4_T4", "vars_mois_long"))
```

## 3.3 Ordonner les naissances

```{r E4_C1 to E4_C2}
# Identifier premier venu s'il y a adp et naiss bio
# Pas un problème finalement

E4_C2 <- E4_C1 %>% 
  group_by(id_anonymat) %>% 
  mutate(
    rang_enf = paste0(
      "fa_enf", sprintf("%d", row_number())
      ), .after = fa_en_complet,
  ) %>% 
  ungroup() 

age_prem_nais <- E4_C2 %>% 
  filter(fa_en_complet == "1" & rang_enf == "fa_enf1" & id_anonymat != "NOWSY"|
           id_anonymat == "NOWSY" & rang_enf == "fa_enf2") %>% 
  mutate(
    ddn_rang1 = make_date(year = nais_an, month = nais_mois),
    .after = id_date_nais,
    fa_en_age_prem_enf = year(as.period(interval(id_date_nais, ddn_rang1)))
  ) %>% 
  select(id_anonymat, fa_en_age_prem_enf)

E4_C3 <- E4_C2 %>% 
  left_join(
    age_prem_nais,
    by = "id_anonymat",
    relationship = "many-to-one"
  ) %>% 
  relocate(fa_en_age_prem_enf, .after = id_date_nais)

rm(E4_C0)
```

## 3.4 Pivot wider

```{r}

vars_wider <- E4_C3 %>% 
  select(prenom_conjt:decd_an) %>% 
  colnames()

E4_W0 <- E4_C3 %>% 
  pivot_wider(
    names_from = rang_enf,
    values_from = all_of(vars_wider),
    names_glue = "{rang_enf}_{.value}"
  )

rm(list = c("vars_wider", "fct_rcd", "rcd_fct_L", "E4_C1"))
```

## 3.5 Recoder les NAs wide

```{r}
rcd_fct_W1 <- function(df, complet, vars){
  
  niveaux_NA <- c("222", "333", "555", "777")
  
  df %>% 
    mutate(
      across(
        {{vars}},
        ~ case_when(
          !is.na(.x) ~ as.character(.x),
          is.na(.x) & {{complet}} == "777" ~ "777",
          is.na(.x) & {{complet}} == "333" ~ "333",
          is.na(.x) & {{complet}} == "0" ~ NA_character_,
          is.na(.x) & {{complet}} == "1" ~ "222",
          TRUE ~ "E"
        )
      )
    ) %>% 
    mutate(
      across(
        {{vars}},
        ~ .x %>% 
          fct_expand(niveaux_NA) %>% 
          fct_relevel(
            niveaux_NA,
            after = Inf
            )
        )
      )
}


rcd_years_W1 <- function(df, complet, vars){
  
 # niveaux_NA <- c(2222L, 3333L, 4444L, 5555L, 6666L, 7777L, 8888L)
  # J'ai décidé de ne pas mettre de niveaux parce que je ne veux pas modifier
  # les années en facteurs, je veux conserver la valeur numérique de l'année.
  
  df %>% 
    mutate(
      across(
        {{vars}},
        ~ case_when(
          !is.na(.x) ~ as.integer(.x),
          is.na(.x) & {{complet}} == "777" ~ 7777L,
          is.na(.x) & {{complet}} == "333" ~ 3333L,
          is.na(.x) & {{complet}} == "0" ~ NA_integer_,
          is.na(.x) & {{complet}} == "1" ~ 2222L,
          TRUE ~ 9999L
        )
      )
    )
}
```


```{r}

fct_wide <- E4_W0 %>% 
  select(fa_enf1_sexe:fa_enf3_decd_mois, -ends_with("_an")) %>% 
  colnames()

years1_wide <- E4_W0 %>% 
  select(ends_with("_an")) %>% 
  colnames()

vars_mois_wide <- E4_W0 %>% 
  select(ends_with("_mois")) %>% 
  colnames()

E4_W1 <- E4_W0 %>%
  rcd_fct_W1(fa_en_complet, all_of(fct_wide)) %>% 
  rcd_years_W1(fa_en_complet, all_of(years1_wide)) %>% 
  mutate(
    across(
      contains("prenom"),
      ~ case_when(
        !is.na(.x) ~ .x,
        is.na(.x) & fa_en_complet == "777" ~ "77",
        is.na(.x) & fa_en_complet == "333" ~ "33",
        is.na(.x) & fa_en_complet == "0" ~ NA_character_,
        is.na(.x) & fa_en_complet == "1" ~ "22",
        TRUE ~ "99")),
    across(all_of(vars_mois_wide),
           ~ .x %>% 
             fct_expand(niveaux_mois) %>% 
             fct_relevel(niveaux_mois)
           )
    )

```

