---
title: "Enfants_01"
format: html
---

```{r Setup}
#| message: FALSE
#| echo: False

library(tidyverse)
library(questionr)

```

# ENFANTS
# 1. NETTOYAGE PRÉLIMINAIRE

## 1.1 Retirer les colonnes vides et hors module

```{r E4_B0 to E4_B1}
library(tidyverse)
library(questionr)

# Importer la base
E4_B0 <- haven::read_sas("../../raw_data/gb_ddb_fa_04_enfants_04.sas7bdat")

# Identifier les colonnes vides
empty_cols_E4_B0 <- E4_B0 %>%
  mutate(across(
    .cols = where(is.character),
    .fns = ~ na_if(., "")
  )) %>%
  summarise(across(everything(), ~ sum(is.na(.)))) %>% 
  pivot_longer(everything(),
               names_to = "variable",
               values_to = "nb_empty_cells") %>% 
  filter(nb_empty_cells == nrow(E4_B0))

# Créer vecteur avec le nom des variables à retirer
vars_vides <- empty_cols_E4_B0$variable

vars_enfant <- E4_B0 %>% 
  select(enfants_sf_enfants, sf_enfants, sf_enf_conjt_prenom,
         sf_enf_prenom, sf_enf_sexe, sf_enf_mois_nais, sf_enf_an_nais,
         sf_enf_issu, sf_enf_mois_adopte, sf_enf_an_adopte, sf_enf_diag_avt,
         sf_enf_muco, sf_enf_decede, sf_enf_mois_deces, sf_enf_an_deces) %>% 
  colnames()

# Retirer les variables, corriger les formats et les NA character
E4_B1 <- E4_B0 %>%
  select(-all_of(vars_vides)) %>% 
  haven::zap_label() %>% 
  haven::zap_formats() %>%
  mutate(across(
    .cols = where(is.character),
    .fns = ~ na_if(., "")
  )) %>% 
  select(-c("tab_db", "id_fa_cat", "id_type", "id_age_cat_2", "id_age_cat_3",
            "fa_type")) %>%
  select(id_date_creation, fa_date_creation, enfants_date_creation, id_anonymat,
         id_sep, id_sexe, id_date_nais, all_of(vars_enfant)) %>% 
  mutate(
    aa_cor = case_when(
      is.na(id_date_nais) ~ 1,
      is.na(id_date_creation) ~ 2,
      TRUE ~ NA_integer_
    )
  ) %>%
  relocate(aa_cor, .after = enfants_date_creation)



 rm(list = c("empty_cols_E4_B0", "vars_vides", "E4_B0", "vars_enfant"))

```

## 1.2 Corriger les problèmes d'importation
```{r}

Couple <- readr::read_csv("../../clean_data/THOA_couple_m1.csv", show_col_types = FALSE)

corrections0 <- E4_B1 %>% 
  filter(aa_cor > 0)

patch <- Couple %>% 
  filter(id_anonymat %in% corrections0$id_anonymat) %>% 
  select(id_date_creation, fa_date_creation, id_anonymat, id_sep, id_sexe, id_date_nais)

corrections1 <- corrections0 %>% 
  rows_upsert(
    patch,
    by = "id_anonymat"
  )
  
E4_B2 <- E4_B1 %>% 
  filter_out(id_anonymat %in% corrections1$id_anonymat) %>% 
  bind_rows(corrections1) %>% 
  arrange(id_anonymat) %>%
  select(-aa_cor)

rm(list = c("corrections0", "corrections1", "patch"))

```

# 2. STANDARDISER LE MODULE
## 2.1 Ajouter tous les enquêtés
```{r}
Famille <- readr::read_csv("../../clean_data/THOA_famille_1.csv", show_col_types = FALSE)

rep_enfants <- Famille %>% 
  select(id_date_creation, fa_date_creation, id_anonymat, id_sep,
         id_date_nais, id_sexe, vrep_enfant = sf_enfants, commentaires_fam,
         sf_enf_bio_nb, sf_enf_adopte_nb)

vars_join <- rep_enfants %>% 
  select(-vrep_enfant, -commentaires_fam, -sf_enf_bio_nb, -sf_enf_adopte_nb) %>% 
  colnames()

E4_T0 <- full_join(
  E4_B2,
  rep_enfants,
  by = vars_join,
  relationship = "many-to-one"
) %>% 
  relocate(vrep_enfant, .after = id_date_nais) %>% 
  mutate(
    vrep_enfant = factor(vrep_enfant)
  ) %>% 
  select(-enfants_sf_enfants, -sf_enfants) %>% 
  relocate(c("sf_enf_bio_nb", "sf_enf_adopte_nb"), .after = vrep_enfant)

list_comm <- E4_T0 %>% 
  filter_out(is.na(commentaires_fam)) %>% 
  select(id_anonymat, commentaires_fam)

```



## 2.2 Identifier ceux qui ont participé

```{r}

# Les variables pour lesquelles la non-réponse doit être comptée
vars_verif <- E4_T0 %>% 
  select(sf_enf_conjt_prenom:sf_enf_an_deces) %>% 
  colnames()

to_factor <- E4_T0 %>% 
  select(id_sexe, sf_enf_sexe, sf_enf_issu, sf_enf_diag_avt, sf_enf_muco,
         sf_enf_decede) %>% 
  colnames()

# Variable qui va nous permettre de savoir qui a complété le module
E4_T1 <- E4_T0 %>%
  mutate(
    nb_NA = rowSums(is.na(across(all_of(vars_verif))))
  ) %>%
  mutate(
    complet_fa_en = case_when(
      id_anonymat == "FCISN" ~ "777",
      nb_NA < length(vars_verif) ~ "1",
      vrep_enfant == 1 & nb_NA == length(vars_verif) ~ "333",
      vrep_enfant == 0 & nb_NA == length(vars_verif) ~ "777",
      is.na(vrep_enfant) & nb_NA == length(vars_verif) ~ "0",
      TRUE ~ "ERROR"
    ),
    complet_fa_en = factor(complet_fa_en, levels = c("0", "1", "333", "777"))
  ) %>%
  relocate(nb_NA, complet_fa_en) %>% 
  mutate(across(all_of(to_factor), as.factor)) %>% 
  mutate(
    fa_en_enfants = case_when(
      complet_fa_en %in% c("1", "333") ~ "1",
      complet_fa_en == "777" ~ "0",
      !is.na(fa_date_creation) & is.na(vrep_enfant) ~ "555",
      is.na(fa_date_creation) & is.na(enfants_date_creation) &
        is.na(vrep_enfant) ~ NA_character_,
      TRUE ~ "E"
    ),
    fa_en_enfants = factor(fa_en_enfants)
  ) %>% 
  relocate(fa_en_enfants, .after = vrep_enfant)


cas_verif <- E4_T1 %>% 
  group_by(id_anonymat) %>% 
  mutate(n = n()) %>% 
  group_by(id_anonymat, complet_fa_en) %>% 
  mutate(check = n()) %>% 
  ungroup() %>% 
  filter(check != n)

correction_check <- cas_verif %>% 
  filter_out(complet_fa_en == 333) %>% 
  slice(-c(4,
           7:8)) %>% 
  mutate(
    sf_enf_bio_nb = replace_when(sf_enf_bio_nb,
                                 id_anonymat == "VNFLB" ~ 2,
                                 id_anonymat == "FIQBG" ~ 3),
    sf_enf_adopte_nb = replace_na(sf_enf_adopte_nb, 0)
  ) %>% 
  select(-check, -n)

E4_T2 <- E4_T1 %>% 
  filter_out(id_anonymat %in% correction_check$id_anonymat) %>% 
  bind_rows(correction_check) %>% 
  filter_out(
    (id_anonymat == "JNDTO" & sf_enf_issu == 1)|
    (id_anonymat == "RICJW" & sf_enf_conjt_prenom == "Mm")
  ) %>% 
  arrange(id_anonymat)

```

QU'est-ce que j'essaie de faire? Ultimement, je veux ajouter le sexe du conjoint dans la base des enfants. J'ai le sexe des conjoints que dans ma base du couple. Je pourrais joindre l'information grâce au prénom du conjoint. Risques:
1. il se peut qu'une personne ait eu deux conjoints avec le même prénom
2. il se peut que la personne n'ait pas renseingé le prénom de son conjoint.
3. Il se peut que la personne ait eu plusieurs enfants avec le même conjoint sans
   répéter le prénom du conjoint

case_when il y a un match entre le prénom du conjoint avec enfant et un conjoint documenté, alors ajouter le sexe
case_when il y a un conjoint documenté avec enfant, mais pas dans les conjoints, garder l'info enfant
case_when il n'y a pas de conjoint documenté dans les enfants, mais qu'il y en a un dans conjoint, ajouter le sexe?

```{r}

sans_conjt <- E4_T2 %>%
  group_by(id_anonymat) %>% 
  mutate(na_prenom = sum(is.na(sf_enf_conjt_prenom))) %>% 
  filter(complet_fa_en == "1" &
           na_prenom != 0)

load("../../clean_data/THOA_coupleLong.RData")

info_conjt <- C4_C2 %>% 
  filter(id_anonymat %in% sans_conjt$id_anonymat)

potentiel <- left_join(
  info_conjt %>% select(id_anonymat, id_sexe, fa_cp_conjt_sexe, 
                        fa_cp_conjt_prenom, fa_cp_union_an, fa_cp_union_int_an,
                        fa_cp_union_enf
                        ),
  sans_conjt %>% select(id_anonymat, id_sexe, sf_enf_conjt_prenom,
                        sf_enf_an_nais, sf_enf_sexe, sf_enf_prenom),
  by = c("id_anonymat", "id_sexe"),
  relationship = "many-to-many"
)


info_conjt2 <- info_conjt %>% 
  filter_out(id_anonymat == "KQQVZ" & fa_cp_conjt_prenom == "AL") %>% 
  select(id_anonymat, fa_cp_conjt_prenom, fa_cp_conjt_sexe,
         fa_cp_union_an, fa_cp_union_int_an, fa_cp_union_enf)

sans_conjt_cor <- left_join(
  sans_conjt,
  info_conjt2,
  by = "id_anonymat"
) %>% 
  relocate(starts_with("fa_cp"), .after = sf_enf_conjt_prenom)

load("../../clean_data/THOA_coupleLong_avecRang.RData")

C4_pour_kid0 <- C4_C3 %>% 
  rename(
    "fa_cp_nb_unions" = "fa_cp_nb",
    "fa_cp_nb_ints" = "fa_cp_sep"
  ) %>%
  mutate(
    rang_conjt = str_sub(rang_fa_cp, -1)
  ) %>%
  mutate(
    rang_couple_enfant = case_when(
      complet_fa_cp == "1" & union_enf == "1" ~ paste0(
        sprintf("Union %s sur %0d", rang_conjt, fa_cp_nb_unions)
      ),
      TRUE ~ NA_character_
    )
  ) %>% 
  relocate(rang_conjt, rang_couple_enfant)

check <- C4_pour_kid0 %>% 
  filter_out(is.na(rang_couple_enfant)) %>% 
  group_by(id_anonymat) %>% 
  mutate(n = n()) %>% 
  filter(n > 1)

## REPRENDRE À PARTIR D'ICI HIHIHI

```



```{r}

# Filtrer les personnes qui ont participé au module des enfants
# Corriger les prénoms des conjoints pour les mettre en majuscules
# Je ne sais pas si je devrais corriger les prénoms manquants. Peut-être pas 
# tout de suite?
E4_kid_unique <- E4_T2 %>% 
  filter(complet_fa_en == 1) %>%
  select(id_anonymat, conjt_prenom = sf_enf_conjt_prenom, sf_enf_an_nais,
         sf_enf_mois_nais, sf_enf_prenom, sf_enf_sexe) %>% 
  mutate(conjt_prenom = str_to_upper(conjt_prenom)) %>% 
  distinct_all()

# il n'y a que 6 lignes où le prenom du conjoint est na
E4_kid_na_conjt <- E4_kid_unique %>% 
  filter(is.na(conjt_prenom))

load("../../clean_data/THOA_coupleLong.RData")


C4_cjt_unique <- C4_C2 %>% 
  select(id_anonymat, conjt_prenom = fa_cp_conjt_prenom,
         fa_cp_conjt_sexe, fa_cp_union_an, fa_cp_union_enf) %>% 
  filter(id_anonymat %in% E4_kid_unique$id_anonymat) %>%
  filter_out(fa_cp_union_enf == "0") %>% 
  mutate(conjt_prenom = str_to_upper(conjt_prenom)) %>% 
  distinct_all()


C4_cjt_info_na_cjt <- C4_cjt_unique %>% 
  filter(id_anonymat %in% E4_kid_na_conjt$id_anonymat)

vars_join <- c("id_anonymat", "conjt_prenom")

verfi_join <- left_join(
  E4_kid_unique,
  C4_cjt_unique,
  by = all_of(vars_join)
) %>% 
  rows_upsert(
    C4_cjt_info_na_cjt,
    by = "id_anonymat"
  )

qui_out <- anti_join(
  E4_kid_unique,
  C4_cjt_unique,
  by = all_of(vars_join)
)

test <- rows_upsert(
  E4_kid_unique,
  C4_cjt_unique,
  by = all_of(vars_join)
)


```

## 2.3 Renommer les variables

```{r}


E4_C0 <- E4_T2 %>%
  rename(
    "fa_commentaires" = "commentaires_fam",
    "fa_sf_nb_enf_bio" = "sf_enf_bio_nb",
    "fa_sf_nb_enf_adp" = "sf_enf_adopte_nb",
    "conjt_prenom" = "sf_enf_conjt_prenom",
    "prenom" = "sf_enf_prenom",
    "sexe" = "sf_enf_sexe",
    "nais_mois" = "sf_enf_mois_nais",
    "nais_an" = "sf_enf_an_nais",
    "issu" = "sf_enf_issu",
    "adop_mois" = "sf_enf_mois_adopte",
    "adop_an" = "sf_enf_an_adopte",
    "diag_avt" = "sf_enf_diag_avt",
    "muco" = "sf_enf_muco",
    "deces" = "sf_enf_decede",
    "deces_mois" = "sf_enf_mois_deces",
    "deces_an" = "sf_enf_an_deces") %>% 
  select(-vrep_enfant)

E4_C1 <- E4_C0 %>% 
  arrange(id_anonymat, nais_an, nais_mois) %>%
  group_by(id_anonymat, prenom, sexe, nais_an, nais_mois) %>%
  mutate(
    nb_kid_doc = n() # Maintenant il y a moins de chance d'avoir plusieurs 
                     # lignes pour le même enfant
  ) %>% 
  select(-nb_kid_doc) %>% 
  ungroup() %>% 
  group_by(id_anonymat) %>% 
  mutate(
    nb_obs = case_when(
      fa_en_enfants %in% c("0", "555", NA) ~ 0,
      complet_fa_en == "333" ~ 0,
      TRUE ~ n()),
    miss_nb = case_when(
      is.na(fa_sf_nb_enf_bio) & is.na(fa_sf_nb_enf_adp) ~ 2,
      !is.na(fa_sf_nb_enf_bio) & !is.na(fa_sf_nb_enf_adp) ~ 0,
      TRUE ~ 1)) %>% 
  mutate(across(all_of(starts_with("fa_sf_nb_")),
         ~ case_when(
           miss_nb == 2 & complet_fa_en == "777" ~ 0,
           miss_nb == 2 & complet_fa_en == "333" ~ 333,
           miss_nb == 2 & fa_en_enfants == "555" ~ 555,
           miss_nb == 1 & is.na(.) ~ 0,
           TRUE ~ .
         ))
    ) %>%
  relocate(nb_obs, fa_sf_nb_enf_bio, fa_sf_nb_enf_adp, miss_nb,
           fa_en_enfants, complet_fa_en) %>% 
  ungroup()


sans_abs <- E4_C1 %>% 
  filter_out(is.na(fa_en_enfants))

correction0 <- sans_abs %>% 
  filter(is.na(fa_sf_nb_enf_bio)|is.na(fa_sf_nb_enf_adp))

correction1 <- correction0 %>% 
  filter_out(
    id_anonymat == "URENG" & prenom == "Le"
  ) %>% 
  mutate(
    nb_obs = replace_when(nb_obs,
                          id_anonymat == "URENG" ~ 1)
  ) %>% 
  replace_na(list(fa_sf_nb_enf_adp = 0)
  ) %>% 
  mutate(fa_sf_nb_enf_bio = nb_obs,
         miss_nb = 0)

sans_abs2 <- E4_C2 %>% 
  filter_out(is.na(fa_en_enfants))


E4_C2 <- E4_C1 %>% 
  filter_out(id_anonymat %in% correction1$id_anonymat) %>% 
  bind_rows(correction1) %>% 
  group_by(id_anonymat) %>% 
  mutate(
    nb_kids_rep = case_when(
      fa_en_enfants %in% c("555", "0") ~ 0,
      complet_fa_en == 0 ~ 0,
      fa_sf_nb_enf_adp == "333" ~ 0,
      TRUE ~ fa_sf_nb_enf_adp + fa_sf_nb_enf_bio
    )
  ) %>% 
  relocate(nb_kids_rep)


correciont <- E4_C2 %>% 
  filter(nb_kids_rep != nb_obs) %>% 
  filter_out(complet_fa_en == 333)

correciont1 <- correciont %>% 
  replace_when(fa_sf_nb_enf_bio
               )

E4_C1 <- E4_C0 %>% 
  arrange(id_anonymat, nais_an, nais_mois) %>%
  group_by(id_anonymat) %>% 
  mutate(
    miss_nb = case_when(
      is.na(fa_sf_nb_enf_bio) & is.na(fa_sf_nb_enf_adp) ~ 2,
      !is.na(fa_sf_nb_enf_bio) & !is.na(fa_sf_nb_enf_adp) ~ 0,
      TRUE ~ 1)) %>% 
  ungroup() %>%
  mutate(across(all_of(starts_with("fa_sf_nb_")),
         ~ case_when(
           miss_nb == 2 & complet_fa_en == "777" ~ 0,
           miss_nb == 2 & complet_fa_en == "333" ~ 333,
           miss_nb == 2 & fa_en_enfants == "555" ~ 555,
           miss_nb == 1 & is.na(.) ~ 0,
           TRUE ~ .
         )),
    check_sum = fa_sf_nb_enf_bio + fa_sf_nb_enf_adp) %>%
  group_by(id_anonymat) %>%
  mutate(
    fa_en_nb = case_when(
      id_anonymat == "CYJRN" ~ NA_integer_,
      fa_en_enfants == "1" & complet_fa_en %in% c("1", "333") ~ n(),
      fa_en_enfants == "0" ~ 0,
      fa_sf_nb_enf_bio > 0 ~ as.integer(fa_sf_nb_enf_bio),
      fa_sf_nb_enf_adp > 0 ~ as.integer(fa_sf_nb_enf_adp),
      TRUE ~ NA_integer_
    ),
    rang_fa_en = paste0(
      "fa_en", sprintf("%02d", row_number())
      )
    ) %>% 
  relocate(fa_en_nb, rang_fa_en, check_sum, miss_nb, fa_sf_nb_enf_bio, fa_sf_nb_enf_adp,
           issu, fa_en_enfants, complet_fa_en) %>% 
  ungroup()
  

check <- E4_C0 %>% 
  filter_out(
    (fa_en_nb == fa_sf_nb_enf_adp |
      fa_en_nb == fa_sf_nb_enf_bio)
  ) %>% 
  filter_out(complet_fa_en == "777") %>% 
  filter_out(is.na(fa_en_nb) & 
               is.na(fa_sf_nb_enf_bio) &
               is.na(fa_sf_nb_enf_adp)) %>% 
  relocate(id_anonymat, rang_fa_en, fa_en_nb, fa_sf_nb_enf_bio, fa_sf_nb_enf_adp,
           issu, nais_an, nais_mois, prenom) %>% 
  group_by(id_anonymat, issu) 

# REPARTIR D'ICI POUR CALCULER LE NB D'ENFANT BIO, PMA, ADP, PUC POUR CHAQUE INDIVIDU
# JE CROIS QUE JE DEVRAIS FAIRE LE MUTATE DANS LA BASE GÉNÉRALE, MAIS LE PETIT
# FORMAT ME PERMETTAIT DE VOIR LES CAS LES PLUS COMPLIQUÉS, COMME CEUX QUI N'ONT PAS
# DOCUMENTÉ LE NB D'ENFANTS

```

