---
title: "Enfants_01"
format: html
---

```{r Setup}
#| message: FALSE
#| echo: False

library(tidyverse)
library(questionr)

```

# ENFANTS
# 1. NETTOYAGE PRÉLIMINAIRE

## 1.1 Retirer les colonnes vides et hors module

```{r E4_B0 to E4_B1}
library(tidyverse)
library(questionr)

# Importer la base
E4_B0 <- haven::read_sas("/Users/alicethomassin/Documents/Scolarité/Muco 2026/data_hors_git/raw_data/gb_ddb_fa_04_enfants_04.sas7bdat")

# Identifier les colonnes vides
empty_cols_E4_B0 <- E4_B0 %>%
  mutate(across(
    .cols = where(is.character),
    .fns = ~ na_if(., "")
  )) %>%
  summarise(across(everything(), ~ sum(is.na(.)))) %>% 
  pivot_longer(everything(),
               names_to = "variable",
               values_to = "nb_empty_cells") %>% 
  filter(nb_empty_cells == nrow(E4_B0))

# Créer vecteur avec le nom des variables à retirer
vars_vides <- empty_cols_E4_B0$variable

vars_enfant <- E4_B0 %>% 
  select(enfants_sf_enfants, sf_enfants, sf_enf_conjt_prenom,
         sf_enf_prenom, sf_enf_sexe, sf_enf_mois_nais, sf_enf_an_nais,
         sf_enf_issu, sf_enf_mois_adopte, sf_enf_an_adopte, sf_enf_diag_avt,
         sf_enf_muco, sf_enf_decede, sf_enf_mois_deces, sf_enf_an_deces) %>% 
  colnames()

# Retirer les variables, corriger les formats et les NA character
E4_B1 <- E4_B0 %>%
  select(-all_of(vars_vides)) %>% 
  haven::zap_label() %>% 
  haven::zap_formats() %>%
  mutate(across(
    .cols = where(is.character),
    .fns = ~ na_if(., "")
  )) %>% 
  select(-c("tab_db", "id_fa_cat", "id_type", "id_age_cat_2", "id_age_cat_3",
            "fa_type")) %>%
  select(id_date_creation, fa_date_creation, enfants_date_creation, id_anonymat,
         id_sep, id_sexe, id_date_nais, all_of(vars_enfant)) %>% 
  mutate(
    aa_cor = case_when(
      is.na(id_date_nais) ~ 1,
      is.na(id_date_creation) ~ 2,
      TRUE ~ NA_integer_
    )
  ) %>%
  relocate(aa_cor, .after = enfants_date_creation)



 rm(list = c("empty_cols_E4_B0", "vars_vides", "E4_B0", "vars_enfant"))

```

## 1.2 Corriger les problèmes d'importation
```{r}

Couple <- readr::read_csv("/Users/alicethomassin/Documents/Scolarité/Muco 2026/data_hors_git/clean_data/THOA_couple_m1.csv", show_col_types = FALSE)

corrections0 <- E4_B1 %>% 
  filter(aa_cor > 0)

patch <- Couple %>% 
  filter(id_anonymat %in% corrections0$id_anonymat) %>% 
  select(id_date_creation, fa_date_creation, id_anonymat, id_sep, id_sexe, id_date_nais)

corrections1 <- corrections0 %>% 
  rows_upsert(
    patch,
    by = "id_anonymat"
  )
  
E4_B2 <- E4_B1 %>% 
  filter_out(id_anonymat %in% corrections1$id_anonymat) %>% 
  bind_rows(corrections1) %>% 
  arrange(id_anonymat) %>%
  select(-aa_cor)

rm(list = c("corrections0", "corrections1", "patch"))

```

# 2. STANDARDISER LE MODULE
## 2.1 Ajouter tous les enquêtés
```{r}
Famille <- readr::read_csv("/Users/alicethomassin/Documents/Scolarité/Muco 2026/data_hors_git/clean_data/THOA_famille_1.csv", show_col_types = FALSE)

rep_enfants <- Famille %>% 
  select(id_date_creation, fa_date_creation, id_anonymat, id_sep,
         id_date_nais, id_sexe, vrep_enfant = sf_enfants, commentaires_fam,
         sf_enf_bio_nb, sf_enf_adopte_nb)

vars_join <- rep_enfants %>% 
  select(-vrep_enfant, -commentaires_fam, -sf_enf_bio_nb, -sf_enf_adopte_nb) %>% 
  colnames()

E4_T0 <- full_join(
  E4_B2,
  rep_enfants,
  by = vars_join,
  relationship = "many-to-one"
) %>% 
  relocate(vrep_enfant, .after = id_date_nais) %>% 
  mutate(
    vrep_enfant = factor(vrep_enfant)
  ) %>% 
  select(-enfants_sf_enfants, -sf_enfants) %>% 
  relocate(c("sf_enf_bio_nb", "sf_enf_adopte_nb"), .after = vrep_enfant)


```



## 2.2 Identifier ceux qui ont participé

```{r}

# Les variables pour lesquelles la non-réponse doit être comptée
vars_verif <- E4_T0 %>% 
  select(sf_enf_conjt_prenom:sf_enf_an_deces) %>% 
  colnames()

to_factor <- E4_T0 %>% 
  select(id_sexe, sf_enf_sexe, sf_enf_issu, sf_enf_diag_avt, sf_enf_muco,
         sf_enf_decede) %>% 
  colnames()

# Variable qui va nous permettre de savoir qui a complété le module
E4_T1 <- E4_T0 %>%
  mutate(
    nb_NA = rowSums(is.na(across(all_of(vars_verif))))
  ) %>%
  mutate(
    complet_fa_en = case_when(
      id_anonymat == "FCISN" ~ "777",
      nb_NA < length(vars_verif) ~ "1",
      vrep_enfant == 1 & nb_NA == length(vars_verif) ~ "333",
      vrep_enfant == 0 & nb_NA == length(vars_verif) ~ "777",
      is.na(vrep_enfant) & nb_NA == length(vars_verif) ~ "0",
      TRUE ~ "ERROR"
    ),
    complet_fa_en = factor(complet_fa_en, levels = c("0", "1", "333", "777"))
  ) %>%
  relocate(nb_NA, complet_fa_en) %>% 
  mutate(across(all_of(to_factor), as.factor)) %>% 
  mutate(
    fa_en_enfants = case_when(
      complet_fa_en %in% c("1", "333") ~ "1",
      complet_fa_en == "777" ~ "0",
      !is.na(fa_date_creation) & is.na(vrep_enfant) ~ "555",
      is.na(fa_date_creation) & is.na(enfants_date_creation) &
        is.na(vrep_enfant) ~ NA_character_,
      TRUE ~ "E"
    ),
    fa_en_enfants = factor(fa_en_enfants)
  ) %>% 
  relocate(fa_en_enfants, .after = vrep_enfant)


cas_verif <- E4_T1 %>% 
  group_by(id_anonymat) %>% 
  mutate(n = n()) %>% 
  group_by(id_anonymat, complet_fa_en) %>% 
  mutate(check = n()) %>% 
  ungroup() %>% 
  filter(check != n)

correction_check <- cas_verif %>% 
  filter_out(complet_fa_en == 333) %>% 
  slice(-c(4,
           7:8)) %>% 
  mutate(
    sf_enf_bio_nb = replace_when(sf_enf_bio_nb,
                                 id_anonymat == "VNFLB" ~ 2,
                                 id_anonymat == "FIQBG" ~ 3),
    sf_enf_adopte_nb = replace_na(sf_enf_adopte_nb, 0)
  ) %>% 
  select(-check, -n)

E4_T2 <- E4_T1 %>% 
  filter_out(id_anonymat %in% correction_check$id_anonymat) %>% 
  bind_rows(correction_check) %>% 
  filter_out(
    (id_anonymat == "JNDTO" & sf_enf_issu == 1)|
    (id_anonymat == "RICJW" & sf_enf_conjt_prenom == "Mm")
  ) %>% 
  arrange(id_anonymat) %>% 
  mutate(
    sf_enf_conjt_prenom = str_to_upper(sf_enf_conjt_prenom),
    sf_enf_conjt_prenom = replace_when(sf_enf_conjt_prenom,
                                            sf_enf_conjt_prenom == "NA" ~ "NAA"),
         sf_enf_prenom = str_to_upper(sf_enf_prenom)) %>% 
  select(-c("nb_NA", "vrep_enfant"))

rm(list = c("cas_verif", "correction_check", "Couple", "E4_B1", "E4_B2",
            "Famille", "rep_enfants", "to_factor",
            "vars_join", "vars_verif"))

```

QU'est-ce que j'essaie de faire? Ultimement, je veux ajouter le sexe du conjoint dans la base des enfants. J'ai le sexe des conjoints que dans ma base du couple. Je pourrais joindre l'information grâce au prénom du conjoint. Risques:
1. il se peut qu'une personne ait eu deux conjoints avec le même prénom
2. il se peut que la personne n'ait pas renseingé le prénom de son conjoint.
3. Il se peut que la personne ait eu plusieurs enfants avec le même conjoint sans
   répéter le prénom du conjoint

case_when il y a un match entre le prénom du conjoint avec enfant et un conjoint documenté, alors ajouter le sexe
case_when il y a un conjoint documenté avec enfant, mais pas dans les conjoints, garder l'info enfant
case_when il n'y a pas de conjoint documenté dans les enfants, mais qu'il y en a un dans conjoint, ajouter le sexe?

## 2.3 Infos Conjoint
### 2.3.1 Rang des unions dans lesquelles il y a eu des enfants
```{r}
load("/Users/alicethomassin/Documents/Scolarité/Muco 2026/data_hors_git/clean_data/THOA_coupleLong_avecRang.RData")

C4_pour_kid0 <- C4_C3 %>% 
  rename(
    "fa_cp_nb_unions" = "fa_cp_nb",
    "fa_cp_nb_ints" = "fa_cp_sep"
  ) %>%
  mutate(
    rang_conjt = str_sub(rang_fa_cp, -1)
  ) %>%
  mutate(
    rang_couple_enfant = case_when(
      complet_fa_cp == "1" & union_enf == "1" ~ paste0(
        sprintf("Union %s sur %0d", rang_conjt, fa_cp_nb_unions)
      ),
      TRUE ~ NA_character_
    )
  ) %>% 
  relocate(rang_conjt, rang_couple_enfant)

# Isoler ceux qui ont documenté des enfants dans le module du couple
kid_oui <- E4_T2 %>% 
  filter(complet_fa_en == "1")

add_fa_cp <- c("union_enf", "conjt_prenom", "conjt_sexe", "union_an", 
               "union_int", "union_int_an")

C4_pour_kid1 <- C4_pour_kid0 %>% 
  select(complet_fa_cp, id_anonymat, rang_couple_enfant, conjt_prenom, 
         conjt_sexe, union_an, union_int, union_int_an, union_enf) %>% 
  filter(id_anonymat %in% kid_oui$id_anonymat) %>% 
  rename_with(~ paste0("fa_cp_", .x), all_of(add_fa_cp)) %>% 
  mutate(
    fa_cp_conjt_prenom = str_to_upper(fa_cp_conjt_prenom),
    fa_cp_conjt_prenom = replace_when(fa_cp_conjt_prenom,
                                            fa_cp_conjt_prenom == "NA" ~ "NAA"))


```

Explorer ceux qui n'ont pas de rang, mais qui ont bien documenté des enfants
```{r}

rang_bug1 <- C4_pour_kid1 %>% 
  filter(is.na(rang_couple_enfant) & fa_cp_union_enf != "0") %>% 
  mutate(rang_couple_enfant = "Couple non renseigné")

C4_pour_kid2 <- C4_pour_kid1 %>% 
  filter_out(id_anonymat %in% rang_bug1$id_anonymat) %>% 
  bind_rows(rang_bug1) %>% 
  arrange(id_anonymat)

```



Avec les étapes du haut, j'ai le rang du couple pour l'arrivée de l'enfant.
J'ai aussi le sexe du conjoint. Maintenant je vais joindre les infos à la base.
### 2.3.2 Pas de prénom conjoint
```{r}

E4_sans_conjt <- E4_T2 %>%
  group_by(id_anonymat) %>% 
  mutate(na_prenom = sum(is.na(sf_enf_conjt_prenom))) %>% 
  filter(complet_fa_en == "1" &
           na_prenom != 0)

C4_info_conjt0 <- C4_pour_kid2 %>% 
  filter(id_anonymat %in% E4_sans_conjt$id_anonymat) %>% 
  filter_out(id_anonymat == "KQQVZ" & fa_cp_conjt_prenom == "AL")

E4_sans_conjt_cor <- left_join(
  E4_sans_conjt,
  C4_info_conjt0,
  by = "id_anonymat"
) %>% 
  relocate(starts_with("fa_cp"), .after = sf_enf_conjt_prenom) %>% 
  mutate(fa_cp_conjt_prenom = replace_when(fa_cp_conjt_prenom,
                                           id_anonymat == "FFVSG" & sf_enf_prenom == "DO" ~ "CL",
                                           id_anonymat == "FFVSG" & sf_enf_prenom != "DO" ~ NA_character_)) %>% 
  select(-sf_enf_conjt_prenom) %>% 
  rename("conjt_prenom" = "fa_cp_conjt_prenom") %>% 
  mutate(fa_en_conjt_sexe = case_when(
    fa_cp_conjt_sexe %in% c("1", "2") ~ fa_cp_conjt_sexe,
    id_sexe == "1" & sf_enf_issu == "1" ~ "2",
    id_sexe == "2" & sf_enf_issu == "1" ~ "1"
  )) %>% 
  relocate(fa_en_conjt_sexe, .after = fa_cp_conjt_sexe) %>% 
  select(-fa_cp_conjt_sexe, -na_prenom) %>%
  select(-complet_fa_cp) %>% 
  relocate(rang_couple_enfant)

```

### 2.3.3 Ajouter rang
```{r}

C4_pour_kid3 <- C4_pour_kid2 %>%
  filter_out(id_anonymat %in% E4_sans_conjt_cor$id_anonymat) %>% 
  rename("conjt_prenom" = "fa_cp_conjt_prenom") %>% 
  filter_out(
    (id_anonymat == "JNDTO" & is.na(rang_couple_enfant))|
      id_anonymat == "SSZGV" & is.na(rang_couple_enfant))

non_rens <- C4_pour_kid3 %>% 
  filter(rang_couple_enfant == "Couple non renseigné") %>% 
  select(-conjt_prenom)

for_join <- C4_pour_kid3 %>% 
  filter_out(id_anonymat %in% non_rens$id_anonymat)

E4_non_rens <- E4_T2 %>% 
  filter(id_anonymat %in% non_rens$id_anonymat) %>% 
  left_join(
    non_rens,
    by = "id_anonymat",
    relationship = "many-to-one"
  ) %>% 
  rename("conjt_prenom" = "sf_enf_conjt_prenom") %>% 
  relocate(rang_couple_enfant:fa_cp_union_enf, .after = conjt_prenom) %>% 
  select(-complet_fa_cp)


E4_T3 <- E4_T2 %>%
  filter_out(id_anonymat %in% E4_sans_conjt_cor$id_anonymat) %>%
  filter_out(id_anonymat %in% E4_non_rens$id_anonymat) %>% 
  rename("conjt_prenom" = "sf_enf_conjt_prenom") %>% 
  left_join(
    for_join,
    by = c("id_anonymat", "conjt_prenom"),
    relationship = "many-to-many"
  ) %>%
  relocate(rang_couple_enfant:fa_cp_union_enf, .after = conjt_prenom) %>% 
  select(-complet_fa_cp) %>% 
  bind_rows(E4_non_rens) %>% 
  mutate(
    rang_couple_enfant = 
      replace_when(rang_couple_enfant,
                   id_anonymat == "QFGMN" ~ "Couple non renseigné",
                   id_anonymat == "LAIMN" ~ "Union 3 sur 3",
                   complet_fa_en == "333" & is.na(rang_couple_enfant) ~ "333",
                   complet_fa_en == "777" & is.na(rang_couple_enfant) ~ "777")) %>% 
  # créer le sexe du conjoint
  mutate(fa_en_conjt_sexe = case_when(
    fa_cp_conjt_sexe %in% c("1", "2") ~ fa_cp_conjt_sexe,
    complet_fa_en == "333" ~ "333",
    complet_fa_en == "777" ~ "777",
    fa_cp_conjt_sexe == "333" & sf_enf_issu == "2" ~ "999",
    fa_cp_conjt_sexe == "555" & sf_enf_issu == "2" ~ "999",
    id_sexe == "1" & sf_enf_issu == "1" ~ "2",
    id_sexe == "2" & sf_enf_issu == "1" ~ "1",
    is.na(fa_cp_conjt_sexe) & sf_enf_issu == "2" ~ "555",
    complet_fa_en == "0" ~ NA_character_,
    TRUE ~ "E"
  )) %>% 
  relocate(fa_en_conjt_sexe, .after = fa_cp_conjt_sexe) %>% 
  select(-fa_cp_conjt_sexe) %>% 
  bind_rows(E4_sans_conjt_cor) %>% 
  filter_out(
    id_anonymat == "HYFFS" & sf_enf_an_nais == 2005
  )#%>% 
  # mutate(
  #   duree_couple = case_when(
  #     id_anonymat == "FIQBG" ~ 9999L,
  #     fa_cp_union_an < 3000 & sf_enf_issu %in% c("1", "2") ~ sf_enf_an_nais - fa_cp_union_an
  #   )
  # ) %>% 
  # relocate(duree_couple, .after = rang_couple_enfant)


```


## 2.4 Renommer les variables

```{r}


E4_C0 <- E4_T3 %>%
  rename(
    "fa_enf_complet" = "complet_fa_en",
    "fa_enf_date_creation" = "enfants_date_creation",
    "fa_commentaires" = "commentaires_fam",
    "fa_act_nb_enf_bio" = "sf_enf_bio_nb",
    "fa_act_nb_enf_adp" = "sf_enf_adopte_nb",
    "fa_enf_enfants" = "fa_en_enfants",
    "fa_enf_rang_couple" = "rang_couple_enfant",
    "conjt_sexe" = "fa_en_conjt_sexe",
    "prenom" = "sf_enf_prenom",
    "sexe" = "sf_enf_sexe",
    "nais_mois" = "sf_enf_mois_nais",
    "nais_an" = "sf_enf_an_nais",
    "issu" = "sf_enf_issu",
    "adop_mois" = "sf_enf_mois_adopte",
    "adop_an" = "sf_enf_an_adopte",
    "diag_avt" = "sf_enf_diag_avt",
    "muco" = "sf_enf_muco",
    "deces" = "sf_enf_decede",
    "deces_mois" = "sf_enf_mois_deces",
    "deces_an" = "sf_enf_an_deces") %>% 
  relocate(
    c("fa_cp_union_enf", "fa_cp_union_an", "fa_cp_union_int", "fa_cp_union_int_an",
      "fa_enf_rang_couple"),
    .after = id_date_nais
  )

E4_C1 <- E4_C0 %>% 
  arrange(id_anonymat, nais_an, nais_mois) %>%
  group_by(id_anonymat) %>% 
  mutate(
    nb_obs = case_when(
      fa_enf_enfants %in% c("0", "555", NA) ~ 0,
      fa_enf_complet == "333" ~ 0,
      TRUE ~ n()),
    miss_nb = case_when(
      is.na(fa_act_nb_enf_bio) & is.na(fa_act_nb_enf_adp) ~ 2,
      !is.na(fa_act_nb_enf_bio) & !is.na(fa_act_nb_enf_adp) ~ 0,
      TRUE ~ 1)) %>% 
  mutate(across(all_of(starts_with("fa_act_nb_")),
         ~ case_when(
           miss_nb == 2 & fa_enf_complet == "777" ~ 0,
           miss_nb == 2 & fa_enf_complet == "333" ~ 333,
           miss_nb == 2 & fa_enf_enfants == "555" ~ 555,
           miss_nb == 1 & is.na(.) ~ 0,
           TRUE ~ .
         ))
    ) %>%
  relocate(nb_obs, fa_act_nb_enf_bio, fa_act_nb_enf_adp, miss_nb,
           fa_enf_enfants, fa_enf_complet) %>% 
  ungroup()


sans_abs <- E4_C1 %>% 
  filter_out(is.na(fa_enf_enfants))

correction0 <- sans_abs %>% 
  filter(is.na(fa_act_nb_enf_bio)|is.na(fa_act_nb_enf_adp))

correction1 <- correction0 %>% 
  # filter_out(
  #   id_anonymat == "URENG" & prenom == "Le"
  # ) %>% 
  # mutate(
  #   nb_obs = replace_when(nb_obs,
  #                         id_anonymat == "URENG" ~ 1)
  # ) %>% 
  replace_na(list(fa_act_nb_enf_adp = 0)
  ) %>% 
  mutate(fa_act_nb_enf_bio = nb_obs,
         miss_nb = 0)


E4_C2 <- E4_C1 %>% 
  filter_out(id_anonymat %in% correction1$id_anonymat) %>% 
  bind_rows(correction1) %>% 
  group_by(id_anonymat) %>% 
  mutate(
    nb_kids_rep = case_when(
      fa_enf_enfants %in% c("555", "0") ~ 0,
      fa_enf_complet == 0 ~ 0,
      fa_act_nb_enf_adp == "333" ~ 0,
      TRUE ~ fa_act_nb_enf_adp + fa_act_nb_enf_bio
    )
  ) %>% 
  relocate(nb_kids_rep)


correciont <- E4_C2 %>% 
  filter(nb_kids_rep != nb_obs) %>% 
  filter_out(fa_enf_complet == "333")

correciont1 <- correciont %>% 
  replace_when(fa_sf_nb_enf_bio
               )

E4_C1 <- E4_C0 %>% 
  arrange(id_anonymat, nais_an, nais_mois) %>%
  group_by(id_anonymat) %>% 
  mutate(
    miss_nb = case_when(
      is.na(fa_sf_nb_enf_bio) & is.na(fa_sf_nb_enf_adp) ~ 2,
      !is.na(fa_sf_nb_enf_bio) & !is.na(fa_sf_nb_enf_adp) ~ 0,
      TRUE ~ 1)) %>% 
  ungroup() %>%
  mutate(across(all_of(starts_with("fa_sf_nb_")),
         ~ case_when(
           miss_nb == 2 & complet_fa_en == "777" ~ 0,
           miss_nb == 2 & complet_fa_en == "333" ~ 333,
           miss_nb == 2 & fa_en_enfants == "555" ~ 555,
           miss_nb == 1 & is.na(.) ~ 0,
           TRUE ~ .
         )),
    check_sum = fa_sf_nb_enf_bio + fa_sf_nb_enf_adp) %>%
  group_by(id_anonymat) %>%
  mutate(
    fa_en_nb = case_when(
      id_anonymat == "CYJRN" ~ NA_integer_,
      fa_en_enfants == "1" & complet_fa_en %in% c("1", "333") ~ n(),
      fa_en_enfants == "0" ~ 0,
      fa_sf_nb_enf_bio > 0 ~ as.integer(fa_sf_nb_enf_bio),
      fa_sf_nb_enf_adp > 0 ~ as.integer(fa_sf_nb_enf_adp),
      TRUE ~ NA_integer_
    ),
    rang_fa_en = paste0(
      "fa_en", sprintf("%02d", row_number())
      )
    ) %>% 
  relocate(fa_en_nb, rang_fa_en, check_sum, miss_nb, fa_sf_nb_enf_bio, fa_sf_nb_enf_adp,
           issu, fa_en_enfants, complet_fa_en) %>% 
  ungroup()
  

check <- E4_C0 %>% 
  filter_out(
    (fa_en_nb == fa_sf_nb_enf_adp |
      fa_en_nb == fa_sf_nb_enf_bio)
  ) %>% 
  filter_out(complet_fa_en == "777") %>% 
  filter_out(is.na(fa_en_nb) & 
               is.na(fa_sf_nb_enf_bio) &
               is.na(fa_sf_nb_enf_adp)) %>% 
  relocate(id_anonymat, rang_fa_en, fa_en_nb, fa_sf_nb_enf_bio, fa_sf_nb_enf_adp,
           issu, nais_an, nais_mois, prenom) %>% 
  group_by(id_anonymat, issu) 

# REPARTIR D'ICI POUR CALCULER LE NB D'ENFANT BIO, PMA, ADP, PUC POUR CHAQUE INDIVIDU
# JE CROIS QUE JE DEVRAIS FAIRE LE MUTATE DANS LA BASE GÉNÉRALE, MAIS LE PETIT
# FORMAT ME PERMETTAIT DE VOIR LES CAS LES PLUS COMPLIQUÉS, COMME CEUX QUI N'ONT PAS
# DOCUMENTÉ LE NB D'ENFANTS

```

