---
title: "Famille_01"
format: html
---

```{r Setup}
#| message: FALSE
#| echo: False

library(tidyverse)
library(questionr)

```



```{r}
remake_id_mult <- function(df){
  df %>% 
    mutate(
      aa_dbl = case_when(
        is.na(id_date_creation) ~ 1,
        TRUE ~ 0),
      id_keep = if_else(
        is.na(id_date_creation), str_sub(id_sep, 7, 11), id_anonymat),
      id_doub = case_when(
        !is.na(id_date_creation) & id_sep != "" ~ as.character(str_sub(id_sep, 7, 11)),
        is.na(id_date_creation) ~ as.character(id_anonymat),
        TRUE ~ NA_character_)
    ) %>%
    relocate(c("id_keep", "id_doub", "aa_dbl"), .after = id_anonymat)
}


# make_id_link <- function(df){
#   df %>%
#     separate(id_sep,
#              into = c("id_keep", "id_link"),
#              sep = "_",
#              remove = FALSE,
#              fill = "right") %>% 
#     mutate(
#       id_link = case_when(
#         is.na(id_date_creation) ~ id_anonymat,
#         is.na(id_link) ~ id_anonymat,
#         TRUE ~ id_link),
#       id_keep = case_when(
#         !is.na(id_date_creation) ~ id_anonymat,
#         is.na(id_date_creation) & id_anonymat == id_link ~ id_anonymat,
#         is.na(id_date_creation) &  ~ ICI JE NE SAIS PAS QUOI METTRE
#       )
#     ) 
# }

```

# 1. Correction des doublons et autres

## 1.1 Retirer colonnes vides
```{r M4_B0 to M4_B1}

### 1.1.1 Importer la base
M4_B0 <- haven::read_sas("../../raw_data/gb_ddb_id_01_fa_04.sas7bdat")

### 1.1.2 Identifier les colonnes vides
empty_cols_M4_B0 <- M4_B0 %>%
  mutate(across(
    .cols = where(is.character),
    .fns = ~ na_if(., "")
  )) %>%
  summarise(across(everything(), ~ sum(is.na(.)))) %>% 
  pivot_longer(everything(),
               names_to = "variable",
               values_to = "nb_empty_cells") %>% 
  filter(nb_empty_cells == nrow(M4_B0))

### 1.1.3 Créer vecteur avec le nom des variables à retirer
vars_vides <- empty_cols_M4_B0$variable

### 1.1.4 Retirer les variables, corriger les formats et les NA character
M4_B1 <- M4_B0 %>%
  select(-all_of(vars_vides)) %>% 
  haven::zap_label() %>% 
  haven::zap_formats() %>%
  mutate(across(
    .cols = where(is.character),
    .fns = ~ na_if(., "")
  )) %>% 
  remake_id_mult() %>%  
  select(-c("tab_db", "id_fa_cat", "id_type", "id_age_cat_2", "id_age_cat_3",
            "fa_type")) %>% 
  relocate(fa_date_creation, id_date_creation, id_anonymat, id_keep, id_doub,
           id_sep)

rm(list = c("empty_cols_M4_B0", "vars_vides", "M4_B0"))
```

Je vais tenter de séparer toutes les variables qui concernent chaque module.
Je pense que pour le module général, les variables qui commencent par fo ne concernent que le foyer et n'ont pas fait l'objet d'une base distincte contrairement au couple, enfants en fratrie. 

# 2. Le Foyer
Puisqu'il n'y a pas d'événements renouvelables, j'ai décidé de commencer par ce module pour me refaire la main avec les données

## 2.1 Corriger les doublons pour le foyer

```{r M4_B1 to FO_B0}

### 2.1.1 Sélectionner les variables d'intérêt
FO_B0 <- M4_B1 %>% 
  select(fa_date_creation, id_date_creation, id_anonymat, id_keep, id_doub,
         aa_dbl, starts_with("fo_"), commentaires_fam)


### 2.1.2 Isoler les doublons
FO_dbl0 <- FO_B0 %>% 
  group_by(id_keep) %>% 
  filter(n() > 1) %>%
  ungroup() %>%
  arrange(id_keep)

### 2.1.3 Préparer les variables pour changer la date et l'identifiant de
###       l'anonymat
pull_out <- FO_dbl0 %>% 
  filter(!is.na(id_date_creation)) %>% 
  select(id_date_creation:id_doub)

### 2.1.4 Corriger les doublons
FO_dbl1 <- FO_dbl0 %>%
  filter(is.na(id_date_creation)) %>% 
  select(-c("id_date_creation", "id_anonymat", "id_doub")) %>% 
  left_join(pull_out,
            by = "id_keep") %>% 
  relocate(id_date_creation, fa_date_creation, id_anonymat, id_keep, id_doub)
  

```


```{r FO_B0 to FO_B1}
FO_B1 <- FO_B0 %>% 
  filter(!id_keep %in% FO_dbl1$id_keep) %>% 
  bind_rows(FO_dbl1) %>% 
  arrange(id_keep) %>%
  select(-aa_dbl)

rm(list = c("pull_out", "remake_id_mult"))
```


## 2.2 Renommer les variables

```{r FO_B1 to FO_C0}

vars_sub_fo <- FO_B1 %>% 
  select(all_of(starts_with("fo_"))) %>% 
  colnames()

FO_C0 <- FO_B1 %>% 
  rename_with(~ gsub("^fo_", "fa_fo_", .x), all_of(vars_sub_fo)) %>% 
  rename("fa_commentaires" = "commentaires_fam",
         "fa_fo_1parent_prof"  = "fa_fo_parent_prof",
         "fa_fo_1parent_ress"  = "fa_fo_parent_ress",
         "fa_fo_2parents_ress" = "fa_fo_vos_parents_ress",
         "fa_fo_ress_pers" = "fa_fo_vous_ress") %>% 
  relocate(c("fa_fo_vie", "fa_fo_vie_autre", "fa_fo_conjt_prof", "fa_fo_conjt_ress",
             "fa_fo_1parent_prof", "fa_fo_1parent_ress", "fa_fo_pere_prof", 
             "fa_fo_mere_prof", "fa_fo_2parents_ress", "fa_fo_membres_prof",
             "fa_fo_membres_ress", "fa_fo_ress_pers", "fa_fo_revenus", 
             "fa_fo_revenus_mois", "fa_fo_revenus_an", "fa_fo_revenus_corr",
             "fa_commentaires"), .after = id_doub)


```

## 2.3 Corriger la non-réponse

```{r FO_C0 to FO_C1}
# 2.3.1 Les variables pour lesquelles la non-réponse doit être comptée
vars_verif <- FO_C0 %>% 
  select(starts_with("fa_fo_"), -fa_fo_vie_autre, -fa_fo_revenus_corr) %>% 
  colnames()

# 2.3.2 Variable qui va nous permettre de savoir qui a complété le module
FO_C1 <- FO_C0 %>%
  mutate(
    nb_NA = case_when(
      is.na(fa_date_creation) ~ length(vars_verif),
      TRUE ~ rowSums(is.na(across(all_of(vars_verif))))
    )
  ) %>% 
  mutate(
    complet_fa_fo = case_when(
      is.na(fa_date_creation) ~ 0L,
      nb_NA == length(vars_verif) ~ 0L,
      TRUE ~ 1L
    ),
    complet_fa_fo = as.factor(complet_fa_fo)
  ) %>%
  relocate(nb_NA, complet_fa_fo) %>% 
  mutate(across(all_of(vars_verif), as.factor))


```


### 2.3.1 Corriger NAs filtres de F58 à F68

Donc que les NA qui sont liées au fait que la personne n'avait pas à répondre aux questions
```{r FO_C1 to FO_C2}
skip12_58_to_68 <- FO_C1 %>% 
  select(fa_fo_conjt_prof:fa_fo_membres_ress) %>% 
  colnames()

skip4_58_to_61 <- FO_C1 %>% 
  select(fa_fo_conjt_prof:fa_fo_conjt_ress) %>% 
  colnames()

skip5_58_to_63 <- FO_C1 %>% 
  select(fa_fo_conjt_prof:fa_fo_1parent_ress) %>% 
  colnames()

skip6_58_to_66 <- FO_C1 %>% 
  select(fa_fo_conjt_prof:fa_fo_2parents_ress) %>% 
  colnames()

skip3_60_to_68 <- FO_C1 %>% 
  select(fa_fo_1parent_prof:fa_fo_membres_ress) %>% 
  colnames()

skip4_61_to_68 <- FO_C1 %>% 
  select(fa_fo_pere_prof:fa_fo_membres_ress) %>% 
  colnames()

ski5_65_to_68 <- FO_C1 %>% 
  select(fa_fo_membres_prof, fa_fo_membres_ress) %>% 
  colnames()

FO_C2 <- FO_C1 %>%
  mutate(
    fa_fo_vie = case_when(
      complet_fa_fo == 1 & is.na(fa_fo_vie) ~ "555",
      TRUE ~ as.character(fa_fo_vie)
    ),
    fa_fo_vie = factor(fa_fo_vie, levels = c("1", "2", "3", "4", "5", "6", "555")),
    fa_fo_vie_cor = case_when(
      fa_fo_vie == "4" & is.na(fa_fo_1parent_prof) & is.na(fa_fo_1parent_ress) ~ "5",
      TRUE ~ as.character(fa_fo_vie)
    ),
    fa_fo_vie_cor = factor(fa_fo_vie_cor, levels = c("1", "2", "3", "4", "5", "6", "555"))
  )  %>% 
  relocate(fa_fo_vie_cor, .after = fa_fo_vie) %>% 
  mutate_at(skip12_58_to_68, ~ if_else((fa_fo_vie_cor %in% c("1", "2") & is.na(.)), "777", .x)) %>% 
  mutate_at(skip12_58_to_68, ~ as.factor(.x)) %>% 
  mutate_at(skip4_58_to_61, ~ if_else((fa_fo_vie_cor == "4" & is.na(.)), "777", .x)) %>% 
  mutate_at(skip4_58_to_61, ~ as.factor(.x)) %>%
  mutate_at(skip5_58_to_63, ~ if_else((fa_fo_vie_cor == "5" & is.na(.)), "777", .x)) %>% 
  mutate_at(skip5_58_to_63, ~ as.factor(.x)) %>% 
  mutate_at(skip6_58_to_66, ~ if_else((fa_fo_vie_cor == "6" & is.na(.)), "777", .x)) %>% 
  mutate_at(skip6_58_to_66, ~ as.factor(.x)) %>% 
  mutate_at(skip12_58_to_68, ~ if_else((fa_fo_vie_cor == "555" & is.na(.)), "555", .x)) %>% 
  mutate_at(skip12_58_to_68, ~ as.factor(.x)) %>% 
  mutate_at(skip3_60_to_68, ~ if_else((fa_fo_vie_cor == "3" & is.na(.)), "777", .x)) %>% 
  mutate_at(skip3_60_to_68, ~ as.factor(.x)) %>%
  mutate_at(skip4_61_to_68, ~ if_else((fa_fo_vie_cor == "4" & is.na(.)), "777", .x)) %>% 
  mutate_at(skip4_61_to_68, ~ as.factor(.x)) %>% 
  mutate_at(ski5_65_to_68, ~ if_else((fa_fo_vie_cor == "5" & is.na(.)), "777", .x)) %>% 
  mutate_at(ski5_65_to_68, ~ as.factor(.x))
  
rm(list = c("ski5_65_to_68", "skip12_58_to_68", "skip3_60_to_68",
            "skip4_58_to_61", "skip5_58_to_63", "skip6_58_to_66", 
            "skip4_61_to_68"))
```


### 2.3.2 Corriger les NA normaux

```{r}
rcd_vars <- function(df, vars, complet){
  df %>% 
    mutate(
      across(
        {{vars}},
        ~ (case_when(
          is.na(.x) & {{complet}} == 1 ~ "555",
          TRUE ~ as.character(.x)
        ))
      )
    ) %>% 
    mutate(
      across(
        {{vars}}, ~ as.factor(.x)
      )
    )
}
```

```{r}

vars_to_correct <- FO_C2 %>% 
  select(fa_fo_conjt_prof:fa_fo_ress_pers, fa_fo_revenus_mois,
         fa_fo_revenus_an) %>% 
  colnames()

FO_C3 <- FO_C2 %>%
  rcd_vars(all_of(vars_to_correct), complet_fa_fo) %>% 
  mutate(
    fa_fo_revenus_corr = as.factor(fa_fo_revenus_corr),
    fa_fo_revenus_men_cat = case_when(
      complet_fa_fo == 1 & is.na(fa_fo_revenus_corr) ~ "E-[NSPR - NSP]",
      TRUE ~ fa_fo_revenus_corr
    ),
    fa_fo_revenus_men_cat = factor(fa_fo_revenus_men_cat)
  ) %>%
  select(-fa_fo_revenus, -fa_fo_revenus_corr, -nb_NA,
         -id_anonymat) %>% 
  rename(id_anonymat = id_keep) %>% 
  mutate(id_keep = id_anonymat) %>% 
  relocate(id_keep, .after = id_anonymat)

# write.csv(FO_C3, "../../clean_data/THOA_fam_foyer_V2.csv", row.names = FALSE)

# write.csv(FO_C3, "../../clean_data/THOA_fam_foyer_V1.csv", row.names = FALSE) # Celui-ci n'a pas de id_keep

#FO_C3_cb <- codebookr::codebook(FO_C3)
 
#print(FO_C3_cb, "../../codebooks/FO_C3_codebookr.docx")

rm(list = c("FO_B0", "FO_B1", "FO_C0", "FO_C1", "FO_C2", "FO_C3",
            "FO_dbl0", "FO_dbl1", "vars_sub_fo", "vars_to_correct",
            "vars_verif"))

```






# 3. Le Couple

## 3.1 Retirer colonnes vides et hors module

```{r C4_B0 to C4_B1}
library(tidyverse)
library(questionr)

### 3.1.1 Importer la base
C4_B0 <- haven::read_sas("../../raw_data/gb_ddb_fa_04_couple_04.sas7bdat")

### 3.1.2 Identifier les colonnes vides
empty_cols_C4_B0 <- C4_B0 %>%
  mutate(across(
    .cols = where(is.character),
    .fns = ~ na_if(., "")
  )) %>%
  summarise(across(everything(), ~ sum(is.na(.)))) %>% 
  pivot_longer(everything(),
               names_to = "variable",
               values_to = "nb_empty_cells") %>% 
  filter(nb_empty_cells == nrow(C4_B0))

### 3.1.3 Créer vecteur avec le nom des variables à retirer
vars_vides <- empty_cols_C4_B0$variable

vars_couple <- C4_B0 %>% 
  select(couple_date_creation, couple_sf_couple_1an, sf_couple_1an, 
         sf_conjt_prenom, sf_conjt_sexe, sf_conjt_mois_nais, sf_an_conjt_nais,
         sf_conjt_an_nais, sf_nature_union, sf_conjt_mois_union, sf_conjt_an_union,
         sf_conjt_muco, sf_interromp, sf_interromp_par, sf_mois_interromp, 
         sf_an_interromp, sf_raison_muco, sf_conjt_enf) %>% 
  colnames()

### 3.1.4 Retirer les variables, corriger les formats et les NA character
C4_B1 <- C4_B0 %>%
  select(-all_of(vars_vides)) %>% 
  haven::zap_label() %>% 
  haven::zap_formats() %>%
  mutate(across(
    .cols = where(is.character),
    .fns = ~ na_if(., "")
  )) %>% 
  select(-c("tab_db", "id_fa_cat", "id_type", "id_age_cat_2", "id_age_cat_3",
            "fa_type")) %>%
  select(id_date_creation, fa_date_creation, couple_date_creation, id_anonymat,
         id_sep, id_sexe, id_date_nais, all_of(vars_couple)) %>% 
  mutate(
    aa_cor = case_when(
      !is.na(id_date_creation) & is.na(id_sep) ~ 0,
      !is.na(id_date_creation) & !is.na(id_sep) ~ 1,
      is.na(id_date_creation) ~ 2,
      TRUE ~ 99
    )
  ) %>%
  relocate(aa_cor, .after = couple_date_creation)
  

rm(list = c("empty_cols_C4_B0", "vars_vides"))

```




## 3.2 Corriger les données manquantes pour tous



```{r C4_B1 to C4_B2}


make_id_link <- function(df, vars_interet){
  
  df2 <- df %>% 
    separate(
      id_sep,
      into = c("id_keep", "id_link"),
      sep = "_",
      remove = FALSE,
      fill = "right") %>% 
    mutate(
      id_link = case_when(
        is.na(id_link) ~ id_anonymat,
        TRUE ~ id_link),
      id_keep = case_when(
        !is.na(id_date_creation) ~ id_anonymat,
        TRUE ~ id_keep
      ))
  
  reserve <- readr::read_csv("../../clean_data/THOA_idendite_rsv1.csv", show_col_types = FALSE) %>% 
    select(id_keep, id_link, all_of(vars_interet))
  
  df2 %>% 
    left_join(
      reserve,
      by = "id_link",
      suffix = c("", "_final")
    ) %>% 
    mutate(
      id_keep = case_when(
        !is.na(id_keep_final) ~ id_keep_final,
        TRUE ~ id_anonymat),
      across(all_of(vars_interet),
             ~ coalesce(
               .x, get(paste0(cur_column(), "_final"))
             ))
    ) %>% 
    select(-ends_with("_final")) %>% 
    relocate(c("id_keep", "id_link"), .after = id_anonymat)

}

ajout_dates <- function(df, module, var_date){
  
  date_creation <-  {{module}} %>%
    select(id_keep, {{var_date}})
  
  df %>% 
    left_join(
      date_creation,
      by = "id_keep",
      suffix = c("", "_final")
    ) %>%
    mutate(
      {{var_date}} := coalesce(
        {{var_date}}, get(paste0(as_label(enquo(var_date)), "_final"))
      )
      ) %>% 
    relocate({{var_date}}, .after = id_date_creation) %>% 
    select(-ends_with("_final"))
    
  
}

Foyer <- readr::read_csv("../../clean_data/THOA_fam_foyer_V2.csv", show_col_types = FALSE)

vars_interet <- C4_B1 %>% 
  select(id_sexe, id_date_nais) %>% 
  colnames()

C4_B2 <- C4_B1 %>% 
  make_id_link(vars_interet) %>%
  ajout_dates(Foyer, fa_date_creation)
  


```


## 3.3 Identifier ceux qui n'ont pas participé

```{r}

# 2.3.1 Les variables pour lesquelles la non-réponse doit être comptée
vars_verif <- C4_B2 %>% 
  select(starts_with("sf_"), -sf_couple_1an, -sf_an_conjt_nais) %>% 
  colnames()

to_factor <- C4_B2 %>% 
  select(all_of(vars_verif), -sf_an_conjt_nais, -sf_conjt_an_nais, 
         -sf_conjt_an_union, -sf_an_interromp, -sf_conjt_prenom, 
         -sf_conjt_mois_nais, -sf_conjt_mois_union, -sf_mois_interromp, 
         couple_sf_couple_1an, sf_couple_1an) %>% 
  colnames()

# 2.3.2 Variable qui va nous permettre de savoir qui a complété le module
C4_B3 <- C4_B2 %>%
  mutate(
    nb_NA = case_when(
      is.na(couple_date_creation) ~ length(vars_verif),
      TRUE ~ rowSums(is.na(across(all_of(vars_verif))))
    )
  ) %>% 
  mutate(
    complet_fa_cp = case_when(
      is.na(couple_date_creation) ~ 0L,
      nb_NA == length(vars_verif) ~ 0L,
      TRUE ~ 1L
    ),
    complet_fa_cp = as.factor(complet_fa_cp)
  ) %>%
  relocate(nb_NA, complet_fa_cp) %>% 
  mutate(across(all_of(to_factor), as.factor))

```


## 3.4 Correction des doublons

```{r C4_B3 to C4_B4}
doublons0 <- C4_B3 %>% 
  filter(aa_cor > 0) %>% 
  arrange(id_keep) %>% 
  group_by(id_keep) %>% 
  filter(n() > 1) %>% 
  ungroup()

doublons1 <- doublons0 %>% 
  slice(c(1,
           3,
           5:6,
           8,
           11,
           12,
           15:16,
           18))

C4_B4 <- C4_B3 %>% 
  filter_out(id_keep %in% doublons1$id_keep) %>% 
  bind_rows(doublons1) %>% 
  arrange(id_keep, sf_conjt_an_union, sf_conjt_mois_union) %>% 
  mutate(
    sf_conjt_an_nais = case_when(
      complet_fa_cp == 1 & is.na(sf_conjt_an_nais) ~ sf_an_conjt_nais,
      TRUE ~ sf_conjt_an_nais
    )
  ) %>% 
  select(-sf_an_conjt_nais)

```



```{r}




```


## 3.5 Renommer les variables


```{r}

vars_sub_fo <- C4_B4 %>% 
  select(all_of(starts_with("fo_"))) %>% 
  colnames()

# Ajouter ceux qui n'ont pas participé au module

sans_couple <- Foyer %>% 
  filter_out(id_keep %in% C4_B4$id_keep) %>% 
  select(dplyr::intersect(names(Foyer), names(C4_B4)))

ids_TPO <- c("LJHGZ", "MGDIU", "WNGMA")

vars_communes <- dplyr::setdiff(intersect(names(M4_B1), names(C4_B4)), "sf_couple_1an")

info_couple <- M4_B1 %>% 
  select(all_of(vars_communes), sf_couple_1an) %>% 
  filter_out(id_anonymat %in% ids_TPO)

C4_C0 <- C4_B4 %>% 
  rename("fa_cp_couple_1an" = "sf_couple_1an",
         "fa_cp_conjt_prenom"  = "sf_conjt_prenom",
         "fa_cp_conjt_sexe"  = "sf_conjt_sexe",
         "fa_cp_conjt_nais_an" = "sf_conjt_an_nais",
         "fa_cp_conjt_nais_mois" = "sf_conjt_mois_nais",
         "fa_cp_union_nature" = "sf_nature_union",
         "fa_cp_union_mois" = "sf_conjt_mois_union",
         "fa_cp_union_an" = "sf_conjt_an_union",
         "fa_cp_conjt_muco" = "sf_conjt_muco",
         "fa_cp_union_int" = "sf_interromp",
         "fa_cp_uniont_int_par" = "sf_interromp_par",
         "fa_cp_union_int_mois" = "sf_mois_interromp",
         "fa_cp_union_int_an" = "sf_an_interromp",
         "fa_cp_union_int_muco" = "sf_raison_muco",
         "fa_cp_union_enf" = "sf_conjt_enf") %>% 
  full_join(info_couple,
            by = all_of(vars_communes),
            relationship = "many-to-one") %>% 
  relocate(sf_couple_1an, .before = fa_cp_conjt_prenom)
      
    
  



```

