---
title: "Peter_mockup_01"
format: html
---

```{r}
library(tidyverse)
library(questionr)

C4_B5 <- readr::read_csv("/Users/alicethomassin/Documents/Scolarité/Muco 2026/data_hors_git/clean_data/THOA_couple_nett_preliminaire.csv", show_col_types = FALSE)

```

Extraire la base brute, le before
Il faut que je retire les 555 ajoutés à la première question du module
```{r}

bfr_0 <- C4_B5 %>% 
  filter(complet_fa_cp == 1) %>% 
  # Retirer ma correction des valeurs manquantes à la question filtre
  # sur l'expérience d'un couple dans la vie
  mutate(
    fa_cp_couple_1an = na_if(fa_cp_couple_1an, 555)
  ) %>% 
  # Sélectionner les quelques variables d'intérêt
  select(id_anonymat, id_date_nais, id_sexe, fa_cp_couple_1an:sf_conjt_sexe,
         sf_conjt_an_union, sf_nature_union, sf_interromp, sf_interromp_par, sf_conjt_enf)

haven::write_dta(bfr_0, "/Users/alicethomassin/Documents/Scolarité/Muco 2026/data_hors_git/clean_data/THOA_raw_couples.dta")

```

Faire la base after
Je vais garder les mêmes valeurs d'intérêt, mais ajouter celles qu'il me faut pour corriger les valeurs manquantes

```{r}

aft_0 <- C4_B5 %>% 
  select(complet_fa_cp:couple_date_creation, id_anonymat:nb_int, id_date_nais, id_sexe,
         fa_cp_couple_1an:sf_conjt_sexe, sf_conjt_an_union, sf_nature_union, 
         sf_interromp, sf_interromp_par, sf_conjt_enf) %>% 
  rename(
    "conjt_prenom"  = "sf_conjt_prenom",
    "conjt_sexe" = "sf_conjt_sexe",
    "union_an" = "sf_conjt_an_union",
    "union_nature" = "sf_nature_union",
    "union_int" = "sf_interromp",
    "union_int_par" = "sf_interromp_par",
    "union_enf" = "sf_conjt_enf"
  )
  
  
```


# Garder que les participants

```{r}
nouv_0 <- aft_0 %>% 
  filter(complet_fa_cp == 1)
```

# Reconder NAs longs

```{r}
nouv_1 <- nouv_0 %>% 
   mutate(
    conjt_prenom = case_when(
      !is.na(conjt_prenom) ~ conjt_prenom,
      is.na(conjt_prenom) ~ "55",
      TRUE ~ "ERR"
    )
  ) %>% 
  mutate(across(conjt_sexe:union_enf & !c("union_int_par", "union_an"),
         ~ case_when(
           !is.na(.) ~ .,
           is.na(.) ~ 555L,
           TRUE ~ 999L
         ))) %>% 
  mutate(
    union_int_par = case_when(
      union_int == 1 & !is.na(union_int_par) ~ union_int_par,
      union_int == 0 & is.na(union_int_par) ~ 777L,
      union_int %in% c(1, 555) & is.na(union_int_par) ~ 555L,
      TRUE ~ 999L
    )
  ) %>% 
  mutate(
    union_an = case_when(
      !is.na(union_an) ~ union_an,
      is.na(union_an) ~ 5555L,
      TRUE ~ 9999L
    )
  )

```


# Pivot wider

```{r}

nouv_2 <- nouv_1 %>% 
  group_by(id_anonymat) %>%
  mutate(
    rang_fa_cp = paste0(
      "fa_cpl", sprintf("%d", row_number())
      ), .after = fa_cp_couple_1an,
    nb_int = factor(nb_int),
    nb_cpl = factor(nb_cpl)
    ) %>%
   ungroup()

vars_wider <- nouv_2 %>% 
  select(starts_with("conjt"), starts_with("union")) %>% 
  colnames()

nouv_3 <- nouv_2 %>% 
  pivot_wider(
    names_from = rang_fa_cp,
    values_from = all_of(vars_wider),
    names_glue = "{rang_fa_cp}_{.value}"
  )

```


# Corriger NAs wide

```{r}
nouv_4 <- nouv_3 %>% 
  mutate(
    across(contains("prenom"),
           ~ case_when(
             !is.na(.) ~ .,
             is.na(.) ~ "22",
             TRUE ~ "ERRR"
           ))
  ) %>% 
  mutate(
    across(contains("union_an"),
                ~ case_when(
                  !is.na(.) ~ .,
                  is.na(.) ~ 2222L,
                  TRUE ~ 9999L
                ))
    ) %>% 
  mutate(
    across(fa_cpl1_conjt_sexe:fa_cpl4_union_enf & !ends_with("union_an"),
           ~ case_when(
             !is.na(.) ~ .,
             is.na(.) ~ 222L,
             TRUE ~ 999L
           ))
  )

```


# Réduire nombre de colonnes et ajouter labels

```{r}

library(labelled)

nouv_5 <- nouv_4 %>% 
  select(-contains("creation")) %>% 
  rename(
    "fa_cp_nb_cpl" = "nb_cpl",
    "fa_cp_nb_int" = "nb_int"
  ) %>% 
  mutate(
    fa_cp_nb_int = as.double(fa_cp_nb_int),
    fa_cp_nb_cpl = as.double(fa_cp_nb_cpl)
  ) %>%
  {
    vars_to_lable <- select(., ends_with("prenom")) %>% names()
    labels_to_put <- set_names(rep("F2 - First 2 letters of partner's name", length(vars_to_lable)), vars_to_lable)
    set_variable_labels(., !!!labels_to_put)
  } %>% 
  {
    vars_to_lable <- select(., ends_with("conjt_sexe")) %>% names()
    labels_to_put <- set_names(rep("F3 - Partner's sexe", length(vars_to_lable)), vars_to_lable)
    set_variable_labels(., !!!labels_to_put)
  } %>%
  {
    vars_to_lable <- select(., ends_with("union_an")) %>% names()
    labels_to_put <- set_names(rep("F6 - Year relationship begun", length(vars_to_lable)), vars_to_lable)
    set_variable_labels(., !!!labels_to_put)
  } %>%
  {
    vars_to_lable <- select(., ends_with("union_nature")) %>% names()
    labels_to_put <- set_names(rep("F5 - Relationship's nature", length(vars_to_lable)), vars_to_lable)
    set_variable_labels(., !!!labels_to_put)
  } %>%
  {
    vars_to_lable <- select(., ends_with("union_int")) %>% names()
    labels_to_put <- set_names(rep("F8 - Did the relationship end?", length(vars_to_lable)), vars_to_lable)
    set_variable_labels(., !!!labels_to_put)
  } %>%
  {
    vars_to_lable <- select(., ends_with("union_int_par")) %>% names()
    labels_to_put <- set_names(rep("F9 - Type of separation", length(vars_to_lable)), vars_to_lable)
    set_variable_labels(., !!!labels_to_put)
  } %>%
  {
    vars_to_lable <- select(., ends_with("union_enf")) %>% names()
    labels_to_put <- set_names(rep("F12 - Children from that relationship?", length(vars_to_lable)), vars_to_lable)
    set_variable_labels(., !!!labels_to_put)
  } %>%
  set_variable_labels(
    complet_fa_cp = "Participation indicator",
    id_anonymat = "Unique ID",
    fa_cp_nb_cpl = "Number of documented relationships",
    fa_cp_nb_int = "Number of documented separations",
    id_date_nais = "Participant's date of birth",
    id_sexe = "Participant's sexe",
    fa_cp_couple_1an = "F1 - Relationship of at least 1 year?"
  )

```

# Ajouter labels aux modalités

```{r}

nouv_6 <- nouv_5 %>% 
  set_value_labels(
    complet_fa_cp = c(
                      'Did participate' = 1),
    id_sexe = c('Male' = 1,
                'Female' = 2),
    fa_cp_couple_1an = c('No' = 0,
                         'Yes' = 1,
                         'Did not answer' = 555)
  )

val_labels(nouv_6[, c("fa_cpl1_conjt_prenom",
                     "fa_cpl2_conjt_prenom", 
                     "fa_cpl3_conjt_prenom", 
                     "fa_cpl4_conjt_prenom")]) <- c('No Nth partner' = "22",
                                                    'Did not answer' = "55")

val_labels(nouv_6[, c("fa_cpl1_conjt_sexe",
                     "fa_cpl2_conjt_sexe", 
                     "fa_cpl3_conjt_sexe",
                     "fa_cpl4_conjt_sexe")]) <- c('Male' = 1,
                                                  'Female' = 2,
                                                  'No Nth partner' = 222,
                                                  'Did not answer' = 555)

val_labels(nouv_6[, c("fa_cpl1_union_an",
                     "fa_cpl2_union_an", 
                     "fa_cpl3_union_an",
                     "fa_cpl4_union_an")]) <- c('No Nth relationship' = 2222,
                                                'Did not answer' = 5555)

val_labels(nouv_6[, c("fa_cpl1_union_nature",
                     "fa_cpl2_union_nature", 
                     "fa_cpl3_union_nature",
                     "fa_cpl4_union_nature")]) <- c('Married' = 1,
                                                    'Cohabiting' = 2,
                                                    'Living apart' = 3,
                                                    'No Nth relationship' = 222,
                                                    'Did not answer' = 555)

val_labels(nouv_6[, c("fa_cpl1_union_int",
                     "fa_cpl2_union_int", 
                     "fa_cpl3_union_int",
                     "fa_cpl4_union_int")]) <- c('No' = 0,
                                                 'Yes' = 1,
                                                 'No Nth relationship' = 222,
                                                 'Did not answer' = 555)

val_labels(nouv_6[, c("fa_cpl1_union_int_par",
                     "fa_cpl2_union_int_par", 
                     "fa_cpl3_union_int_par",
                     "fa_cpl4_union_int_par")]) <- c('Divorce' = 1,
                                                     'Separation' = 2,
                                                     'Death' = 3,
                                                     'No Nth relationship' = 222,
                                                     'Did not answer' = 555,
                                                     'Skip pattern: F9 not asked if relationship is ongoing' = 777)

val_labels(nouv_6[, c("fa_cpl1_union_enf",
                     "fa_cpl2_union_enf", 
                     "fa_cpl3_union_enf",
                     "fa_cpl4_union_enf")]) <- c('No' = 0,
                                                 'Yes' = 1,
                                                 'No Nth separation' = 222,
                                                 'Did not answer' = 555)

nouv_6 <- nouv_6 %>% 
  relocate(contains("nature"), .before = fa_cpl1_union_an) %>% 
  drop_unused_value_labels()

print(codebookr::codebook(nouv_6), "/Users/alicethomassin/Documents/Scolarité/Muco 2026/data_hors_git/codebooks/THOA_peter_after3.docx")

haven::write_dta(nouv_6, "/Users/alicethomassin/Documents/Scolarité/Muco 2026/data_hors_git/clean_data/THOA_mockup_couples.dta")
```


```{r}
library(codebookr)

separation_vars <- aft_6 %>% 
  select(ends_with("int_par")) %>% 
  colnames()

for(i in separation_vars) {
  attr(aft_6[[i]], "skip_pattern") <- "Not asked if relationship has not ended (F8)"
}

cb_aft_6 <- aft_6 %>% 
  cb_add_col_attributes(
    fa_cpl1_union_int_par,
    skip_pattern = "Not asked if relationship has not ended (F8)"
  )

print(codebookr::codebook(cb_aft_6), "/Users/alicethomassin/Documents/Scolarité/Muco 2026/data_hors_git/codebooks/THOA_peter_after2.docx")

print(codebookr::codebook(aft_6), "/Users/alicethomassin/Documents/Scolarité/Muco 2026/data_hors_git/codebooks/THOA_peter_after1.docx")


```

