---
title: "Peter_mockup_01"
format: html
---

```{r}
library(tidyverse)
library(questionr)

C4_B5 <- readr::read_csv("/Users/alicethomassin/Documents/Scolarité/Muco 2026/data_hors_git/clean_data/THOA_couple_nett_preliminaire.csv", show_col_types = FALSE)

```

Extraire la base brute, le before
Il faut que je retire les 555 ajoutés à la première question du module
```{r}

bfr_0 <- C4_B5 %>% 
  # Retirer ma correction des valeurs manquantes à la question filtre
  # sur l'expérience d'un couple dans la vie
  mutate(
    fa_cp_couple_1an = na_if(fa_cp_couple_1an, 555)
  ) %>% 
  # Sélectionner les quelques variables d'intérêt
  select(id_anonymat, id_date_nais, id_sexe, fa_cp_couple_1an:sf_conjt_sexe,
         sf_conjt_an_union, sf_nature_union, sf_interromp, sf_interromp_par, sf_conjt_enf)

```

Faire la base after
Je vais garder les mêmes valeurs d'intérêt, mais ajouter celles qu'il me faut pour corriger les valeurs manquantes

```{r}

aft_0 <- C4_B5 %>% 
  select(complet_fa_cp:couple_date_creation, id_anonymat:nb_int, id_date_nais, id_sexe,
         fa_cp_couple_1an:sf_conjt_sexe, sf_conjt_an_union, sf_nature_union, 
         sf_interromp, sf_interromp_par, sf_conjt_enf) %>% 
  rename(
    "conjt_prenom"  = "sf_conjt_prenom",
    "conjt_sexe" = "sf_conjt_sexe",
    "union_an" = "sf_conjt_an_union",
    "union_nature" = "sf_nature_union",
    "union_int" = "sf_interromp",
    "union_int_par" = "sf_interromp_par",
    "union_enf" = "sf_conjt_enf"
  )
  
  
```


Corriger NA format long

```{r}

aft_1 <- aft_0 %>% 
  mutate(
    conjt_prenom = case_when(
      complet_fa_cp == 1 & !is.na(conjt_prenom) ~ conjt_prenom,
      complet_fa_cp == 1 & is.na(conjt_prenom) ~ "55",
      complet_fa_cp == 333 & is.na(conjt_prenom) ~ NA_character_,
      complet_fa_cp == 777 & is.na(conjt_prenom) ~ NA_character_,
      complet_fa_cp == 0 & is.na(conjt_prenom) ~ NA_character_,
      TRUE ~ "ERR"
    )
  ) %>% 
  mutate(across(conjt_sexe:union_enf & !c("union_int_par", "union_an"),
         ~ case_when(
           complet_fa_cp == 1 & !is.na(.) ~ .,
           complet_fa_cp == 1 & is.na(.) ~ 555L,
           complet_fa_cp == 333 & is.na(.) ~ NA_integer_,
           complet_fa_cp == 777 & is.na(.) ~ NA_integer_,
           complet_fa_cp == 0 & is.na(.) ~ NA_integer_,
           TRUE ~ 999L
         ))) %>% 
  mutate(
    union_int_par = case_when(
      union_int == 1 & !is.na(union_int_par) ~ union_int_par,
      union_int == 0 & is.na(union_int_par) ~ 222L,
      union_int %in% c(1, 555) & is.na(union_int_par) ~ 555L,
      union_int == 333 & is.na(union_int_par) ~ NA_integer_,
      union_int == 777 & is.na(union_int_par) ~ NA_integer_,
      is.na(union_int) ~ NA_integer_,
      TRUE ~ 999L
    )
  ) %>% 
  mutate(
    union_an = case_when(
      complet_fa_cp == 1 & !is.na(union_an) ~ union_an,
      complet_fa_cp == 1 & is.na(union_an) ~ 5555L,
      complet_fa_cp == 333 & is.na(union_an) ~ NA_integer_,
      complet_fa_cp == 777 & is.na(union_an) ~ NA_integer_,
      complet_fa_cp == 0 & is.na(union_an) ~ NA_integer_,
      TRUE ~ 9999L
    )
  )

```


Faire le pivot wider

```{r}

aft_2 <- aft_1 %>% 
  group_by(id_anonymat) %>%
  mutate(
    rang_fa_cp = paste0(
      "fa_cpl", sprintf("%d", row_number())
      ), .after = fa_cp_couple_1an,
    nb_int = factor(nb_int)
    ) %>%
   ungroup()

vars_wider <- aft_2 %>% 
  select(starts_with("conjt"), starts_with("union")) %>% 
  colnames()

aft_3 <- aft_2 %>% 
  pivot_wider(
    names_from = rang_fa_cp,
    values_from = all_of(vars_wider),
    names_glue = "{rang_fa_cp}_{.value}"
  )

```

Corriger NA wide

```{r}

aft_4 <- aft_3 %>% 
  mutate(
    across(contains("prenom"),
           ~ case_when(
             !is.na(.) ~ .,
             complet_fa_cp == 777 & is.na(.) ~ NA_character_,
             complet_fa_cp == 333 & is.na(.) ~ NA_character_,
             complet_fa_cp == 0 & is.na(.) ~ NA_character_,
             complet_fa_cp == 1 & is.na(.) ~ "22",
             TRUE ~ "ERRR"
           ))
  ) %>% 
  mutate(
    across(contains("union_an"),
                ~ case_when(
                  !is.na(.) ~ .,
                  complet_fa_cp == 777 & is.na(.) ~ NA_integer_,
                  complet_fa_cp == 333 & is.na(.) ~ NA_integer_,
                  complet_fa_cp == 0 & is.na(.) ~ NA_integer_,
                  complet_fa_cp == 1 & is.na(.) ~ 2222L,
                  TRUE ~ 9999L
                ))
    ) %>% 
  mutate(
    across(fa_cpl1_conjt_sexe:fa_cpl4_union_enf & !ends_with("union_an"),
           ~ case_when(
             !is.na(.) ~ .,
             complet_fa_cp == 777 & is.na(.) ~ NA_integer_,
             complet_fa_cp == 333 & is.na(.) ~ NA_integer_,
             complet_fa_cp == 0 & is.na(.) ~ NA_integer_,
             complet_fa_cp == 1 & is.na(.) ~ 222L,
             TRUE ~ 999L
           ))
  )

```


Réduire nombre de colonnes et ajouter labels

```{r}

library(labelled)

aft_5 <- aft_4 %>% 
  select(-contains("creation")) %>% 
  rename(
    "fa_cp_nb_cpl" = "nb_cpl",
    "fa_cp_nb_int" = "nb_int"
  ) %>% 
  mutate(
    fa_cp_nb_int = as.double(fa_cp_nb_int)
  ) %>%
  {
    vars_to_lable <- select(., ends_with("prenom")) %>% names()
    labels_to_put <- set_names(rep("F2 - First 2 letters of partner's name", length(vars_to_lable)), vars_to_lable)
    set_variable_labels(., !!!labels_to_put)
  } %>% 
  {
    vars_to_lable <- select(., ends_with("conjt_sexe")) %>% names()
    labels_to_put <- set_names(rep("F3 - Partner's sexe", length(vars_to_lable)), vars_to_lable)
    set_variable_labels(., !!!labels_to_put)
  } %>%
  {
    vars_to_lable <- select(., ends_with("union_an")) %>% names()
    labels_to_put <- set_names(rep("F6 - Year start of relationship", length(vars_to_lable)), vars_to_lable)
    set_variable_labels(., !!!labels_to_put)
  } %>%
  {
    vars_to_lable <- select(., ends_with("union_nature")) %>% names()
    labels_to_put <- set_names(rep("F5 - Relationship's nature", length(vars_to_lable)), vars_to_lable)
    set_variable_labels(., !!!labels_to_put)
  } %>%
  {
    vars_to_lable <- select(., ends_with("union_int")) %>% names()
    labels_to_put <- set_names(rep("F8 - Did the relationship end?", length(vars_to_lable)), vars_to_lable)
    set_variable_labels(., !!!labels_to_put)
  } %>%
  {
    vars_to_lable <- select(., ends_with("union_int_par")) %>% names()
    labels_to_put <- set_names(rep("F9 - Type of separation", length(vars_to_lable)), vars_to_lable)
    set_variable_labels(., !!!labels_to_put)
  } %>%
  {
    vars_to_lable <- select(., ends_with("union_enf")) %>% names()
    labels_to_put <- set_names(rep("F12 - Children from that relationship?", length(vars_to_lable)), vars_to_lable)
    set_variable_labels(., !!!labels_to_put)
  } %>%
  set_variable_labels(
    complet_fa_cp = "Participation indicator",
    id_anonymat = "Unique ID",
    fa_cp_nb_cpl = "Number of documented relationships",
    fa_cp_nb_int = "Number of documented separations",
    id_date_nais = "Date of birth",
    id_sexe = "Sexe",
    fa_cp_couple_1an = "F1 - Relationship of at least 1 year?"
  )

```

Ajouter labels aux modalités

```{r}

aft_6 <- aft_5 %>% 
  set_value_labels(
    complet_fa_cp = c('Did not participate' = 0,
                      'Did participate' = 1,
                      'Should have participated' = 333,
                      'Did not have to participate' = 777),
    id_sexe = c('Male' = 1,
                'Female' = 2),
    fa_cp_couple_1an = c('No' = 0,
                         'Yes' = 1,
                         'Skipped' = 555)
  )

val_labels(aft_6[, c("fa_cpl1_conjt_prenom", "fa_cpl2_conjt_prenom",
                     "fa_cpl3_conjt_prenom", "fa_cpl4_conjt_prenom")]) <- c(
                       
                     )

```

