---
title: "Peter_Couples_1"
format: html
---
!!!!READ ME!!!!
PETER, please search the word "CARROT" to jump to the part of the script where I extract the base I sent you. 

```{r Setup}
#| message: FALSE
#| echo: False

library(tidyverse)
library(questionr)

```


# 1. Base Famille

## 1.1 Retirer colonnes vides

```{r M4_B0 to M4_B1}

### 1.1.1 Importer la base
M4_B0 <- haven::read_sas("/Users/alicethomassin/Documents/Scolarité/Muco 2026/data_hors_git/raw_data/gb_ddb_id_01_fa_04.sas7bdat")

### 1.1.2 Identifier les colonnes vides
empty_cols_M4_B0 <- M4_B0 %>%
  mutate(across(
    .cols = where(is.character),
    .fns = ~ na_if(., "")
  )) %>%
  summarise(across(everything(), ~ sum(is.na(.)))) %>% 
  pivot_longer(everything(),
               names_to = "variable",
               values_to = "nb_empty_cells") %>% 
  filter(nb_empty_cells == nrow(M4_B0))

### 1.1.3 Créer vecteur avec le nom des variables à retirer
vars_vides <- empty_cols_M4_B0$variable

### 1.1.4 Retirer les variables, corriger les formats et les NA character
M4_B1 <- M4_B0 %>%
  select(-all_of(vars_vides)) %>% 
  haven::zap_label() %>% 
  haven::zap_formats() %>%
  mutate(across(
    .cols = where(is.character),
    .fns = ~ na_if(., "")
  )) %>%  
  select(-c("tab_db", "id_fa_cat", "id_type", "id_age_cat_2", "id_age_cat_3",
            "fa_type")) %>% 
  relocate(fa_date_creation, id_date_creation, id_anonymat, id_sep)

rm(list = c("empty_cols_M4_B0", "vars_vides", "M4_B0"))
```


## 1.2 Corriger les doublons

Donc, dans M4_B1, j'ai 3 cas de doublons où l'original n'a pas répondu à la famille, mais le doublon oui.

Donc on va créer une base sans changer le nom des variables, dans laquelle il n'y aura aucun doublon.
```{r M4_B1 to M4_B3}

## Importer les id_link et has_dbl
reserve <- readr::read_csv("/Users/alicethomassin/Documents/Scolarité/Muco 2026/data_hors_git/clean_data/THOA_reserve_1.csv", show_col_types = FALSE)

## Extraire les données à joindre à la base famille
ajout_link <- reserve %>% 
  select(has_dbl, id_anonymat, id_link)

## Joindre les données à la base famille
M4_B2 <- full_join(
  M4_B1,
  ajout_link,
  by = "id_anonymat"
) %>% 
  relocate(c("id_link", "has_dbl"), .after = id_anonymat) %>% 
  mutate(
    id_link = id_link %>% 
      replace_when(
        is.na(id_link) & !is.na(id_sep) ~ id_anonymat)
  )

## Extraire les données des doublons
vars_questionnaire <- M4_B2 %>% 
  select(fa_date_creation, commentaires_fam:fo_revenus_corr) %>% 
  colnames()

## Extraire les doublons et leurs données
doublons <- M4_B2 %>% 
  filter(is.na(has_dbl)) %>% 
  select(id_link, all_of(vars_questionnaire))

## Extraire les données d'identité
vars_id <- M4_B2 %>% 
  select(-all_of(vars_questionnaire)) %>% 
  colnames()

## Extraire les originaux et leurs données
original <- M4_B2 %>% 
  filter(
      str_ends(
        id_sep, regex(paste0(doublons$id_link, collapse = "|")))) %>% 
  select(-all_of(vars_questionnaire))

## Unifier les données des originaux et des doublons
correction0 <- full_join(
  original,
  doublons,
  by = "id_link"
)

YUVJT <- reserve %>%
  filter(id_anonymat == "YUVJT") %>% 
  select(id_anonymat, id_date_nais)
## Joindre ces 3 nouvelles lignes à la base famille
M4_B3 <- M4_B2 %>% 
  filter_out(id_link %in% correction0$id_link) %>% 
  bind_rows(correction0) %>% 
  rows_upsert(
    YUVJT,
    by = "id_anonymat"
  ) %>% 
  arrange(id_anonymat)

# write_csv(M4_B3, "../../clean_data/THOA_famille_1.csv")

rm(list = c("ajout_link", "correction0", "doublons", "M4_B1", "M4_B2",
            "M4_B3", "original", "reserve", "vars_id", "vars_questionnaire", 
            "YUVJT"))
```

# 2. Base Couple

## 2.1 NETTOYAGE PRÉLIMINAIRE

### a) Retirer colonnes vides et hors module

```{r C4_B0 to C4_B1}
library(tidyverse)
library(questionr)

# Importer la base
C4_B0 <- haven::read_sas("/Users/alicethomassin/Documents/Scolarité/Muco 2026/data_hors_git/raw_data/gb_ddb_fa_04_couple_04.sas7bdat")

# Identifier les colonnes vides
empty_cols_C4_B0 <- C4_B0 %>%
  mutate(across(
    .cols = where(is.character),
    .fns = ~ na_if(., "")
  )) %>%
  summarise(across(everything(), ~ sum(is.na(.)))) %>% 
  pivot_longer(everything(),
               names_to = "variable",
               values_to = "nb_empty_cells") %>% 
  filter(nb_empty_cells == nrow(C4_B0))

# Créer vecteur avec le nom des variables à retirer
vars_vides <- empty_cols_C4_B0$variable

vars_couple <- C4_B0 %>% 
  select(couple_date_creation, couple_sf_couple_1an, sf_couple_1an, 
         sf_conjt_prenom, sf_conjt_sexe, sf_conjt_mois_nais, sf_an_conjt_nais,
         sf_conjt_an_nais, sf_nature_union, sf_conjt_mois_union, sf_conjt_an_union,
         sf_conjt_muco, sf_interromp, sf_interromp_par, sf_mois_interromp, 
         sf_an_interromp, sf_raison_muco, sf_conjt_enf) %>% 
  colnames()

# Retirer les variables, corriger les formats et les NA character
C4_B1 <- C4_B0 %>%
  select(-all_of(vars_vides)) %>% 
  haven::zap_label() %>% 
  haven::zap_formats() %>%
  mutate(across(
    .cols = where(is.character),
    .fns = ~ na_if(., "")
  )) %>% 
  select(-c("tab_db", "id_fa_cat", "id_type", "id_age_cat_2", "id_age_cat_3",
            "fa_type")) %>%
  select(id_date_creation, fa_date_creation, couple_date_creation, id_anonymat,
         id_sep, id_sexe, id_date_nais, all_of(vars_couple)) %>% 
  mutate(
    aa_cor = case_when(
      !is.na(id_date_creation) & is.na(id_sep) ~ 0,
      !is.na(id_date_creation) & !is.na(id_sep) ~ 1,
      is.na(id_date_creation) ~ 2,
      TRUE ~ 99
    )
  ) %>%
  relocate(aa_cor, .after = couple_date_creation)



rm(list = c("empty_cols_C4_B0", "vars_vides", "C4_B0", "vars_couple"))

```

### b) Corriger les faux doublons

Je commence par corriger les cas où ce n'est pas une question de doublons, mais juste un mauvais transfert de données.

#### I- Réponse couple, pas famille (URENG)
```{r Cas D}

Famille <- readr::read_csv("/Users/alicethomassin/Documents/Scolarité/Muco 2026/data_hors_git/clean_data/THOA_famille_1.csv", show_col_types = FALSE)

cas_D0 <- C4_B1 %>% 
  filter(id_anonymat == "URENG")

ajout_infoD <- Famille %>% 
  filter(id_anonymat == "URENG") %>% 
  select(id_date_creation, id_anonymat, id_sexe, id_date_nais)

vars_ajout <- ajout_infoD %>% 
  select(-id_anonymat) %>% 
  colnames()

cas_D1 <- cas_D0 %>% 
  select(-all_of(vars_ajout)) %>% 
  inner_join(
    ajout_infoD,
    by = "id_anonymat"
  ) %>% 
  relocate(id_date_creation) %>% 
  relocate(c("id_date_nais", "id_sexe"), .after = id_sep)



```

#### II- Mauvaise importation (3)
```{r Cas e}

cas_E0 <- C4_B1 %>% 
  filter(id_anonymat == "HZQWU" |
           id_anonymat == "PFPFV")

ajout_infoE <- Famille %>% 
  filter(id_anonymat %in% cas_E0$id_anonymat) %>% 
  select(id_date_creation, fa_date_creation, id_anonymat, id_sexe, id_date_nais)

vars_ajout <- ajout_infoE %>% 
  select(-id_anonymat) %>% 
  colnames()

cas_E1 <- cas_E0 %>% 
  select(-all_of(vars_ajout)) %>% 
  inner_join(
    ajout_infoE,
    by = "id_anonymat"
  ) %>% 
  relocate(id_date_creation, fa_date_creation) %>% 
  relocate(c("id_date_nais", "id_sexe"), .after = id_sep)

ajout_DE <- bind_rows(
  cas_D1,
  cas_E1
) %>% 
  mutate(aa_cor = 0)

YUVJT <- Famille %>%
  filter(id_anonymat == "YUVJT") %>% 
  select(id_anonymat, id_date_nais)

C4_B2 <- C4_B1 %>% 
  filter_out(id_anonymat %in% ajout_DE$id_anonymat) %>% 
  bind_rows(ajout_DE)%>% 
  rows_upsert(
    YUVJT,
    by = "id_anonymat"
  ) %>%  
  arrange(id_anonymat)

rm(list = c("cas_E0", "ajout_infoE", "vars_ajout", "cas_E1", "ajout_DE",
            "cas_D0", "ajout_infoD", "cas_D1", "C4_B1", "YUVJT"))

```


### c) Correction des doublons

```{r extraire doublons}

doublons0 <- C4_B2 %>% 
  filter(aa_cor > 0) %>% 
  mutate(
    id_link = case_when(
      !is.na(id_sep) ~ str_sub(id_sep, 7, 11),
      is.na(id_date_creation) ~ id_anonymat,
      TRUE ~ NA_character_
    )
  ) %>% 
  relocate(id_link, .after = id_anonymat) %>%
  arrange(id_link, aa_cor)

ids_TPO <- unique(dplyr::union(doublons0$id_anonymat, doublons0$id_link))
```

#### I- Plus d'une observation

```{r correction}

multiples0 <- doublons0 %>% 
  group_by(id_link) %>% 
  filter(n() > 1) %>% 
  arrange(id_link, aa_cor) %>% 
  # Ajouter les infos d'identité
  fill(c("id_date_creation", "fa_date_creation", "id_sexe", "id_sep", "id_date_nais"), 
       .direction = "down") %>% 
  ungroup()

ajout_id_temp <- multiples0 %>%
  filter(id_anonymat != id_link) %>%
  distinct(id_anonymat, .keep_all = TRUE) %>% 
  separate(id_sep, into = c("id_temp", "id_link"), sep = "_") %>%
  select(id_temp, id_link)

multiples1 <- multiples0 %>% 
  left_join(
    ajout_id_temp,
    by = "id_link",
    relationship = "many-to-one"
  ) %>% 
  relocate(id_temp, .after = id_link) %>% 
  # Retier l'original qui n'a pas répondu au module, parce qu'on a pas à 
  # comparer ses réponses
  filter_out(is.na(couple_date_creation))

# Sélectionner les lignes à conserver

multiples2 <- multiples1 %>%
  slice(c(
    1,
    3,
    5,
    7,
    10:11,
    12,
    13,
    15:16
  )) %>% 
  mutate(
    couple_rep = case_when(
      id_anonymat != id_link ~ "OG",
      TRUE ~ "DB")
  ) %>%
  replace_na(list(sf_couple_1an = 1)) %>% 
  select(-id_anonymat, -aa_cor, id_anonymat = id_temp) %>% 
  relocate(c("couple_rep", "id_anonymat", "id_link", "id_sep"), .after = couple_date_creation)

```

#### II- Une observation

```{r correction}

unique0 <- anti_join(
  doublons0, 
  multiples0, 
  by = "id_anonymat"
)

# Y'a que IMTKF à corriger et ajouter ses données

LJHGZ <- Famille %>% 
  filter(id_anonymat == "LJHGZ") %>% 
  select(id_date_creation, fa_date_creation, id_anonymat, id_link, id_sep,
         id_sexe, id_date_nais)

vars_to_cor <- colnames(LJHGZ)

unique1 <- unique0 %>% 
  mutate(
    couple_rep = case_when(
      is.na(couple_date_creation) ~ NA_character_,
      id_anonymat != id_link ~ "OG",
      TRUE ~ "DB")
  ) %>% 
  rows_upsert(
  LJHGZ,
  by = "id_link"
) %>% 
  relocate(couple_rep, .after = couple_date_creation) %>% 
  select(-aa_cor)

ajout <- bind_rows(
  unique1,
  multiples2
)

C4_B3 <- C4_B2 %>% 
  filter_out(id_anonymat %in% ids_TPO) %>% 
  select(-aa_cor) %>%
  bind_rows(ajout) %>% 
  relocate(couple_rep, .after = couple_date_creation) %>% 
  relocate(id_link, .after = id_anonymat)

rm(list = c("ajout", "ajout_id_temp", "C4_B2", "doublons0", "LJHGZ",
            "multiples0", "multiples1", "multiples2", "unique0", "unique1",
            "ids_TPO", "vars_to_cor"))

```


## 2.2 STANDARDISER LE MODULE

### a) Ajouter tous les enquêtés

Ici, il faut importer les réponses du module famille pour savoir qui a répondu oui au couple... mais pour se faire, il faut savoir qui a participé au module dans son ensemble. Est-ce que je prends ma base du foyer pour me fier à ces réponses?

Non, je pense qu'on s'en fou parce que c'est la toute première question du module donc je vais pas prendre la participation à la fin du module pour m'indiquer si la personne y a participé

J'ai ajouté tout le monde, pour ne corriger les NA qu'une fois et j'ai ajouté la variable de réponse du couple de la base famille pour aussi savoir qui a déclaré ne pas avoir été en couple

```{r C4_B3 to C4_B4}

rep_couple <- Famille %>% 
  select(id_date_creation, fa_date_creation, id_anonymat, id_sep,
         id_date_nais, id_sexe, vrep_couple = sf_couple_1an)

vars_join <- rep_couple %>% 
  select(-vrep_couple) %>% 
  colnames()

C4_B4 <- full_join(
  C4_B3,
  rep_couple,
  by = vars_join,
  relationship = "many-to-one"
) %>% 
  relocate(vrep_couple, .after = id_date_nais) %>% 
  mutate(
    vrep_couple = factor(vrep_couple)
  ) %>% 
  select(-sf_couple_1an, -couple_sf_couple_1an)


```


### b) Identifier les participants

```{r C4_B4 to C4_B5}

# Les variables pour lesquelles la non-réponse doit être comptée
vars_verif <- C4_B4 %>% 
  select(sf_conjt_prenom:sf_conjt_enf) %>% 
  colnames()

to_factor <- C4_B4 %>% 
  select(id_sexe, all_of(vars_verif), -sf_an_conjt_nais, -sf_conjt_an_nais, 
         -sf_conjt_an_union, -sf_an_interromp, -sf_conjt_prenom, 
         -sf_conjt_mois_nais, -sf_conjt_mois_union, -sf_mois_interromp) %>% 
  colnames()

# Variable qui va nous permettre de savoir qui a complété le module
C4_B5 <- C4_B4 %>%
  mutate(
    nb_NA = rowSums(is.na(across(all_of(vars_verif)))),
    sf_interromp = replace_when(sf_interromp,
                                id_anonymat == "OPMLV" & 
                                  sf_conjt_an_union == 2009 ~ 1)
  ) %>%
  mutate(
    complet_fa_cp = case_when(
      nb_NA < length(vars_verif) ~ "1",
      vrep_couple == 1 & nb_NA == length(vars_verif) ~ "333",
      vrep_couple == 0 & nb_NA == length(vars_verif) ~ "777",
      is.na(vrep_couple) & nb_NA == length(vars_verif) ~ "0",
      TRUE ~ "ERROR"
    ),
    complet_fa_cp = factor(complet_fa_cp, levels = c("0", "1", "333", "777"))
  ) %>%
  relocate(nb_NA, complet_fa_cp) %>% 
  mutate(across(all_of(to_factor), as.factor)) %>% 
  mutate(
    fa_cp_couple_1an = case_when(
      complet_fa_cp %in% c("1", "333") ~ "1",
      complet_fa_cp == "777" ~ "0",
      !is.na(fa_date_creation) & is.na(vrep_couple) ~ "555",
      is.na(fa_date_creation) & is.na(couple_date_creation) &
        is.na(vrep_couple) ~ NA_character_,
      TRUE ~ "E"
    ),
    fa_cp_couple_1an = factor(fa_cp_couple_1an)
  ) %>% 
  relocate(fa_cp_couple_1an, .after = vrep_couple) %>%
  group_by(id_anonymat) %>% 
  mutate(
    nb_cpl = case_when(
      complet_fa_cp %in% c("0", "333") ~ NA_integer_,
      complet_fa_cp == "777" ~ 0L,
      complet_fa_cp == "1" ~ n(),
      TRUE ~ 999L),
    nb_int = case_when(
      complet_fa_cp %in% c("0", "333") ~ NA_integer_,
      complet_fa_cp == "777" ~ 0L,
      complet_fa_cp == "1" ~ sum(sf_interromp == "1"),
      TRUE ~ 999L),
    .after = id_anonymat
  ) %>% 
  ungroup() %>% 
  mutate(
    sf_conjt_prenom = str_to_upper(sf_conjt_prenom)
  )


# rm(list = c("rep_couple", "vars_join", "C4_B3", "vars_verif", "to_factor",
#             "C4_B4", "Famille"))
```

# 3. CARROT
The previous code is not really meant to be understood by someone else. It is my initial clean up since the data had many duplicates. For the purpose of your resquest, I picked up my code from here because it is the last point before I change the name of the variables. 

## 3.1 Keep only 0 or at least 1 relationship

```{r C4_B5 to C4_P0}

C4_P0 <- C4_B5 %>% 
  filter(!is.na(nb_cpl)) %>% 
  select(-nb_NA) %>%
  mutate(sf_interromp = case_when(
    sf_interromp == "0" ~ 0L,
    sf_interromp == "1" ~ 1L,
    TRUE ~ as.integer(sf_interromp)
  )) %>% 
  arrange(id_anonymat, sf_conjt_an_union, desc(sf_interromp)) %>% 
  mutate(
    .by = id_anonymat,
    rang_cpl = row_number(),
    .after = id_anonymat
    ) %>% 
  mutate(
    rang_cpl = replace_when(
      rang_cpl,
      nb_cpl == 0 ~ 0
    )
  ) # %>% 
 # filter(rang_cpl <= 1)

```

## 3.2 Create columns of interest

```{r C4_P0 to C4_P1}

C4_P1 <- C4_P0 %>% 
  mutate(
    relationship = case_when(
      rang_cpl == 0 ~ "no",
      rang_cpl == 1 ~ "yes",
      TRUE ~ "E"
    ),
    nature = case_when(
      sf_nature_union == "1" ~ "married",
      sf_nature_union == "2" ~ "cohabiting",
      sf_nature_union == "3" ~ "living appart",
      relationship == "no" ~ "NR",
      relationship == "yes" & is.na(sf_nature_union) ~ "skipped F-5",
      TRUE ~ "E"
    ),
    date_start = case_when(
      relationship == "no" ~ "NR",
      relationship == "yes" ~ sprintf("%d-%02d", sf_conjt_an_union, sf_conjt_mois_union)),
    date_end = case_when(
      relationship == "no" ~ "NR",
      sf_interromp == 0 ~ "ongoing",
      sf_interromp == 1 ~ sprintf("%d-%02d", sf_an_interromp, sf_mois_interromp),
      relationship == "yes" & is.na(sf_interromp) ~ "skipped F-8"
    ),
    sex_partner = case_when(
      relationship == "no" ~ "NR",
      sf_conjt_sexe == "1" ~ "male",
      sf_conjt_sexe == "2" ~ "female",
      relationship == "yes" & is.na(sf_conjt_sexe) ~ "skipped F-3",
      TRUE ~ "E"
    ),
    .after = id_anonymat
  )

```

## 3.3 Select columns of interest

```{r C4_P1 to C4_P2}

C4_P2 <- C4_P1 %>% 
  select(id_anonymat, relationship, sex_partner, nature, date_start, date_end)

write_csv(C4_P2, "/Users/alicethomassin/Documents/Scolarité/Muco 2026/data_hors_git/clean_data/THOA_sample_couples.csv")

```

