---
title: "Logement"
format: html
---


```{r setup}
#| message: FALSE
#| echo: False

library(tidyverse)
library(questionr)
```

# 1. Correction des doublons et autres

## 1.1 Identifier les variables exclusives au logement
En les isolant, je peux savoir sur lesquelles travailler pour ajuster la cohérence entre les données d'identité et les variables générées automatiquement.

```{r M5_B0}

# 1.1.1 Importer M5_b0 et M1_B0 ---
M5_b0 <- haven::read_sas("../raw_data/gb_ddb_logement_05.sas7bdat")
M1_B0 <- haven::read_sas("../raw_data/gb_ddb_identite_01.sas7bdat")

# 1.1.2 Unir l'ensemble des variables de base ---
v_M1B_M5b <- dplyr::union(names(M5_b0), names(M1_B0))

# 1.1.3 Importer M5_B0 ---
M5_B0 <- haven::read_sas("../raw_data/gb_ddb_id_01_lo_05.sas7bdat")

# 1.1.4 Identifer les variables exclusives au logement ---
v_M5x <- dplyr::setdiff(names(M5_B0), v_M1B_M5b)

## Nettoyage
rm(list = c("M5_b0", "v_M1B_M5b", "M1_B0"))

v_M5x
```

## 1.2 Importer les variables d'identité

```{r M1_C1}

## 1.2.1 Importer M1_C0 ---
M1_C0 <- readr::read_csv("../clean_data/thoa_M1_L1.csv", show_col_types = FALSE)

## 1.2.2 Réduire aux variables essentielles ---
M1_C1 <- M1_C0 %>% 
  select(id_keep, id_doub, id_lieu_nais, id_dep_nais, 
         id_centre_suivi, id_centre1)

## Nettoyage
rm(M1_C0)
```

## 1.3 Préparer M5_B0 pour corriger les doublons

```{r Reserve de fonctions}
remake_id_mult <- function(df){
  df %>% 
    mutate(
      aa_dbl = case_when(
        is.na(id_date_creation) ~ 1,
        TRUE ~ 0),
      id_keep = if_else(
        is.na(id_date_creation), str_sub(id_sep, 7, 11), id_anonymat),
      id_doub = case_when(
        !is.na(id_date_creation) & id_sep != "" ~ as.character(str_sub(id_sep, 7, 11)),
        is.na(id_date_creation) ~ as.character(id_anonymat),
        TRUE ~ NA_character_)
    ) %>%
    relocate(c("id_keep", "id_doub", "aa_dbl"), .after = id_anonymat) %>% 
    select(-id_sep)
}
```


```{r M5_B0 to M5_B1}

## 1.3.1 Décomposer id_sep et réduire les variables ---
M5_B1 <- M5_B0 %>% 
  haven::zap_label() %>% 
  haven::zap_formats() %>% 
  remake_id_mult() %>% 
  select(-starts_with("id_"), id_date_creation, id_keep, id_anonymat,
         -c("fa_amenag", "lo_type", "tab_db")) %>% 
  left_join(M1_C1, by = "id_keep") %>% 
  relocate(c("lo_date_creation", "id_date_creation", "id_keep", "id_doub", 
            "id_anonymat", "aa_dbl", "id_lieu_nais", "id_dep_nais", 
             "id_centre_suivi", "id_centre1", "dep_centre1", "la_situ_dep", 
             "dep_la_situ_centre1"), .before = commentaires_loge)

## Nettoyage
rm(M5_B0)

```

## 1.4 Corriger les doublons

```{r M5_dbl1}

## 1.4.1 Vérifier si les vars TLA ont changé ---
varsTLA <- dplyr::intersect(v_M5x, names(M5_B1))

## 1.4.2 Isoler les doublons ---
M5_dbl0 <- M5_B1 %>% 
  group_by(id_keep) %>% 
  filter(n() > 1) %>%
  ungroup()

## 1.4.3 Corriger les doublons ---
M5_dbl1 <- M5_dbl0 %>% 
  mutate(
    dep_centre1 = 63
  ) %>% 
  filter(!is.na(lo_date_creation))

## Nettoyage
rm(list = c("varsTLA", "v_M5x", "M5_dbl0"))

```


## 1.5 Rajouter les doublons corrigés à la base

```{r M5_B1 to M5_B2}

M5_B2 <- M5_B1 %>% 
  filter(!id_keep %in% M5_dbl1$id_keep) %>% 
  bind_rows(M5_dbl1) %>% 
  arrange(id_keep) %>% 
  mutate(across(
    .cols = where(is.character),
    .fns = ~ na_if(., "")
  )) %>% 
  select(-c("id_date_creation", "id_doub", "id_anonymat", "aa_dbl"))

## Nettoyage
rm(list = c("remake_id_mult", "M5_dbl1", "M5_B1"))

```

## 1.6 Corriger les variables dépendantes

```{r M5_B2 to M5_B3}

M5_B3 <- M5_B2 %>% 
  mutate(
    lo_dep_situ_centre1 = case_when(
      is.na(lo_date_creation) | id_keep == "BUQJD" ~ NA_integer_,
      id_dep_nais == dep_centre1 & dep_centre1 == la_situ_dep ~ 1L,
      (id_dep_nais != dep_centre1 & dep_centre1 == la_situ_dep) |
        (is.na(id_dep_nais) & dep_centre1 == la_situ_dep) ~ 2L,
      (id_dep_nais == dep_centre1 & dep_centre1 != la_situ_dep) |
        (id_dep_nais == dep_centre1 & is.na(la_situ_dep)) ~ 3L,
      id_centre_suivi == 0 ~ 4L,
      TRUE ~ 5L
    )
  ) %>% 
  relocate(lo_dep_situ_centre1, .before = dep_la_situ_centre1) %>% 
  relocate(la_situ_logement, .before = la_situ_dep) %>% 
  relocate(la_situ_pays, .after = la_situ_dep) %>% 
  select(-dep_la_situ_centre1)

# rm(M5_B2)
```

# 2. Renommer les variables

```{r M5_B3 to M5_C0}

vars_sub_la <- M5_B3 %>% 
  select(all_of(starts_with("la_"))) %>% 
  colnames()

M5_C0 <- M5_B3 %>% 
  rename_with(~ gsub("^la_", "lo_", .x), all_of(vars_sub_la)) %>% 
  rename("lo_commentaires" = "commentaires_loge",
         "lo_dep_centre1" = "dep_centre1",
         "lo_statut_occup" = "lo_occup_logement",
         "lo_statut_occup_autre" = "lo_occup_logement_autre") %>% 
  relocate(c("lo_an_logement", "lo_situ_logement", "lo_situ_dep", "lo_situ_pays",
             "id_lieu_nais", "id_dep_nais", "id_centre_suivi", "id_centre1", "lo_dep_centre1",
             "lo_dep_situ_centre1"), .after = id_keep)



```


# 3. Recoder la non réponse


```{r fonctions de non réponse}


rcd_vars <- function(df, vars, complet){
  df %>% 
    mutate(
      across(
        {{vars}},
        ~ (case_when(
          is.na(.x) & {{complet}} == 1 ~ "555",
          TRUE ~ as.character(.x)
        ))
      )
    ) %>% 
    mutate(
      across(
        {{vars}}, ~ as.factor(.x)
      )
    )
}

rcd_qcm2 <- function(df, complet, vars){
  df %>%
    mutate(
      all_na_vars = if_all({{vars}}, is.na)
    ) %>% 
    mutate(
      across(
        {{vars}},
        ~ (case_when(
          {{complet}} == 1 & all_na_vars ~ "555",
          {{complet}} == 1 & is.na(.x) ~ "0",
          TRUE ~ as.character(.x)                            
        ))
      )
    ) %>% 
    mutate(
      across(
        {{vars}}, ~ as.factor(.x)
      )
    ) %>% 
    select(-all_na_vars)
}

rcd_qcm3 <- function(df, complet, borne, vars){
  df %>%
    mutate(
      all_na_vars = if_all({{vars}}, is.na)
    ) %>% 
    mutate(
      across(
        {{vars}},
        ~ (case_when(
          {{complet}} == 1 & {{borne}} == 0 & all_na_vars ~ "777",
          {{complet}} == 1 & {{borne}} == 0 & !all_na_vars ~ "ERROR1",
          {{complet}} == 1 & {{borne}} == 1 & all_na_vars ~ "555",
          {{complet}} == 1 & {{borne}} == 1 & is.na(.x) ~ "0",
          {{complet}} == 1 & {{borne}} == 555 & all_na_vars ~ "555",
          {{complet}} == 1 & {{borne}} == 555 & !all_na_vars ~ "ERROR2",
          TRUE ~ as.character(.x)                            
        ))
      )
    ) %>% 
    mutate(
      across(
        {{vars}}, ~ as.factor(.x)
      )
    ) %>% 
    select(-all_na_vars)
}


```

## 3.1 Identifier les personnes qui ont répondu à aucune réponse


```{r M5_C0 to M5_C1}

# 3.1.1 Les variables pour lesquelles la non-réponse n'est pas importante
vars_exclues_na <- M5_C0 %>% 
  select(contains("_autre"), contains("_precis"), starts_with("id_"), 
         lo_commentaires,lo_date_creation, lo_dep_centre1, 
         lo_dep_situ_centre1, lo_situ_pays) %>% 
  colnames()

# 3.1.2 Connaitre nombre de NA dans les colonnes de la version M5_C0
M5_C0_na <- M5_C0 %>%
  filter(!is.na(lo_date_creation)) %>% 
  select(-all_of(vars_exclues_na)) %>% 
  summarise(across(everything(), ~sum(is.na(.))))

# 3.1.3 Isoler les variables pour lesquelles la non-réponse doit être corrigée
vars_verif <- colnames(M5_C0_na)

vars_to_factor <- M5_C0_na %>% 
  select(-lo_an_logement, -lo_situ_dep) %>% 
  colnames()

# 3.1.4 Variable qui va nous permettre de savoir qui a complété le module
M5_C1 <- M5_C0 %>%
  mutate(
    aa_verif = case_when(
      is.na(lo_date_creation) ~ 0,
      TRUE ~ rowSums(is.na(across(all_of(vars_verif))))
    )
  ) %>% 
  relocate(aa_verif) %>% 
  mutate(
    complet_lo = case_when(
      is.na(lo_date_creation) ~ 0L,
      aa_verif == length(vars_verif) ~ 0L,
      TRUE ~ 1L
    )
  ) %>% 
  select(-aa_verif) %>% 
  relocate(c("lo_type_logement", "lo_type_logement_autre", "lo_statut_occup",
             "lo_statut_occup_autre", "lo_occup_cause_1", "lo_occup_cause_2",
             "lo_occup_cause_3", "lo_occup_cause_999", "lo_occup_cause_autre",
             "lo_amenag_logement", "lo_amenag_logement_precis", "lo_emprunt_1",
             "lo_emprunt_2", "lo_emprunt_3", "lo_emprunt_4", "lo_emprunt_5",
             "lo_emprunt_6", "lo_emprunt_precis", "lo_demenag", "lo_demenag_cause_1",
             "lo_demenag_cause_2", "lo_demenag_cause_999", "lo_demenag_cause_autre"),
           .after = lo_dep_situ_centre1) %>% 
  relocate(lo_date_creation, complet_lo) %>% 
  mutate(across(all_of(vars_to_factor), as.factor)) %>% 
  mutate(across(all_of(c("complet_lo", "lo_situ_pays", "id_lieu_nais", "id_dep_nais", "id_centre_suivi",
                       "id_centre1", "lo_dep_centre1", "lo_dep_situ_centre1")), as.factor))


M5_C1_na <- M5_C1 %>%
  filter(!is.na(lo_date_creation)) %>% 
  select(-all_of(vars_exclues_na)) %>% 
  summarise(across(everything(), ~sum(is.na(.))))

```

## 3.2 Appliquer le recodage sur variables pré-existantes

```{r M5_C1 to M5_C3}

# 3.2.1 Vecteurs de variables à traiter de la même manière

vars_rcd <- M5_C1 %>% 
  select(lo_situ_logement, lo_type_logement, lo_amenag_logement, lo_demenag) %>% 
  colnames()

QL5 <- M5_C1 %>% 
  select(lo_occup_cause_1:lo_occup_cause_999) %>% 
  colnames()

QL8 <- M5_C1 %>% 
  select(lo_emprunt_1:lo_emprunt_6) %>% 
  colnames()

QL11 <- M5_C1 %>% 
  select(lo_demenag_cause_1:lo_demenag_cause_999) %>% 
  colnames()

# 3.2.2 Appliquer les correction
M5_C2 <- M5_C1 %>%
  rcd_vars(all_of(vars_rcd), complet_lo) %>%
  mutate(
    lo_an_logement = case_when(
      is.na(lo_an_logement) & complet_lo == 1 ~ 5555L,
      TRUE ~ as.integer(lo_an_logement)),
    lo_situ_dep = case_when(
      is.na(lo_situ_dep) & lo_situ_logement == 2 & complet_lo == 1 ~ 7777L,
      is.na(lo_situ_dep) & lo_situ_logement == 1 & complet_lo == 1 ~ 5555L,
      lo_situ_logement == 555 ~ 5555L,
      TRUE ~ as.integer(lo_situ_dep))
  ) %>%
  rcd_qcm2(complet_lo, all_of(QL5)) %>% 
  rcd_qcm2(complet_lo, all_of(QL8)) %>% 
  rcd_qcm3(complet_lo, lo_demenag, all_of(QL11))

# 3.2.3 Corriger les lignes avec erreurs.
correction_QL11 <- M5_C2 %>% 
  filter(lo_demenag_cause_1 == "ERROR1") %>% 
  select(id_keep) %>% 
  left_join(M5_C1,
            by = "id_keep") %>% 
  mutate(
    lo_demenag = "1",
    lo_demenag = as.factor(lo_demenag)
  ) %>% 
  rcd_vars(all_of(vars_rcd), complet_lo) %>% 
  rcd_qcm2(complet_lo, all_of(QL5)) %>% 
  rcd_qcm2(complet_lo, all_of(QL8)) %>% 
  rcd_qcm3(complet_lo, lo_demenag, all_of(QL11))

# 3.2.4 Joindre les lignes corrigées
M5_C3 <- M5_C2 %>%
  filter(!id_keep %in% correction_QL11$id_keep) %>% 
  bind_rows(correction_QL11) %>% 
  arrange(id_keep) %>% 
  mutate(across(all_of(QL11), fct_drop))
  
# Nettoyage
rm(list = c("vars_exclues_na", "vars_verif",
            "M5_C0_na", "M5_C1_na", "QL11", "QL5", "QL8",
            "vars_rcd", "vars_sub_la", "correction_QL11"))

```


## 3.3 Nouvelles variables

```{r M5_C3 to M5_C4}


# À déplacer plus loin

M5_C4 <- M5_C3 %>% 
  mutate(
    lo_situ_pays_cat = case_when(
      lo_situ_dep %in% c(1:96, 972, 974) | 
        (lo_situ_logement == 1 & lo_situ_dep == 5555)  ~ "France",
      lo_situ_pays == 405 ~ "Mexique",
      lo_situ_pays == 131 ~ "Belgique",
      lo_situ_pays == 136 ~ "Irlande",
      lo_situ_logement == 555 ~ "Non renseigné"
    ),
    lo_situ_pays_cat = fct_infreq(lo_situ_pays_cat)) %>% 
  relocate(lo_situ_pays_cat, .after = lo_situ_pays) %>% 
  select(-c("lo_situ_pays", "id_lieu_nais", "id_dep_nais", "id_centre_suivi",
            "id_centre1"))


write.csv(M5_C4, "../clean_data/THOA_logement_V1.csv", row.names = FALSE)


```

# 4. Ajouter labels pour Peter.
On hold pour le moment, je vais attendre de lui demander si c'est nécessaire.

```{r M5_C4 to M5_P0}

# M5_P0 <- M5_C4 %>%
#   labelled::set_value_labels(
#     lo_dep_situ_centre1 = c(
#       "Le centre 1 se situe dans le même département que celui de la naissance et du logement" = 1,
#       "Le centre 1 se situe dans le même département que celui du logement" = 2,
#       "Le centre 1 se situe dans le même département que celui de la naissance" = 3,
#       "L'individu n'a pas déclaré de centre" = 4,
#       "Le centre 1 se situe dans un autre département que celui de la naissance ou du logement" = 5,
#       "N'a pas participé au module" = 
#     )
#   )
# 
# labelled::var_label(M5_P0) <- list(
#   lo_date_creation = "Date de participation au module",
#   complet_lo = "Indicateur de participation au module",
#   id_keep = "Identifiant unique",
#   lo_an_logement = "L1 Depuis quelle année occupez-vous votre logement actuel? (résidence occupée à titre principal) ",
#   lo_situ_logement = "L2 - Où se situe ce logement?",
#   lo_situ_dep = "L2 - Département où se situe ce logement",
#   lo_situ_pays_cat = "L2 - Pays où se situe ce logement",
#   lo_dep_centre1 = "Département du premier centre de soin fréquenté",
#   lo_dep_situ_centre1 = "Situation du logement par rapport au département de naissance et de traitement",
#   lo_type_logement = "L3 - Quel est le type de ce logement?",
#   lo_type_logement_autre = "L3 - Autre, précisez...",
#   lo_statut_occup = "L4 - Quel est votre statut d’occupation dans ce logement?",
#   lo_statut_occup_autre = "L4 - Autre, précisez...",
#   lo_occup_cause_1 = "L5QCM - Vous avez choisi ce logement pour que votre habitation soit adaptée aux soins?",
#   lo_occup_cause_2 = "L5QCM - Vous avez choisi ce logement pour vous rapprocher d'un centre de soins (type CRCM)?",
#   lo_occup_cause_3 = "L5QCM - Vous n'avez pas spécialement choisi ce logement?",
#   lo_occup_cause_999 = "L5 - Vous occupez ce logement pour une autre raison?",
#   lo_occup_cause_autre = "L5 - Autre, précisez...",
#   lo_amenag_logement = "L6 - La mucoviscidose vous a-t-elle amené(e) à réaliser des aménagements particuliers dans ce logement?",
#   lo_amenag_logement_precis = "L7 - De quels aménagements s’agit-il?",
#   lo_emprunt_1 = "L8QCM - Avez-vous déjà eu des difficultés pour emprunter en vue d’accéder à la propriété? Oui, un refus de prêt",
#   lo_emprunt_2 = "L8QCM - Avez-vous déjà eu des difficultés pour emprunter en vue d’accéder à la propriété? Oui, un refus d'assurance",
#   lo_emprunt_3 = "L8QCM - Avez-vous déjà eu des difficultés pour emprunter en vue d’accéder à la propriété? Oui, une surprime d'assurance",
#   lo_emprunt_4 = "L8QCM - Avez-vous déjà eu des difficultés pour emprunter en vue d’accéder à la propriété? Oui, d'autres difficultés",
#   lo_emprunt_5 = "L8QCM - Avez-vous déjà eu des difficultés pour emprunter en vue d’accéder à la propriété? Non, aucune difficulté",
#   lo_emprunt_6 = "L8QCM - Avez-vous déjà eu des difficultés pour emprunter en vue d’accéder à la propriété? Non concerné",
#   lo_emprunt_precis = "L9 - De quelles difficultés s'agit-il?",
#   lo_demenag = "L10 - Envisagez-vous de déménager?",
#   lo_demenag_cause_1 = "L11qcm - Envisagez-vous de déménager pour que votre habitation soit adaptée aux soins?",
#   lo_demenag_cause_2 = "L11qcm - Envisagez-vous de déménager pour vous rapprocher d'un centre de soins (type CRCM)?",
#   lo_demenag_cause_999 = "L11qcm - Envisagez-vous de déménager pour d'autres raisons?",
#   lo_demenag_cause_autre = "L11qcm - Autre, précisez...",
#   lo_commentaires = "Vos commentaires sur le questionnaire logement"
# )
# 
# 
# 
# M5_P0_cb <- codebookr::codebook(M5_P0)
# 
# print(M5_P0_cb, "../codebooks/M5_P0_codebookr.docx")


```














